【裁判字號】    96,上訴,2157
【裁判日期】    971219
【裁判案由】    違反毒品危害防制條例
【裁判全文】
臺灣高等法院高雄分院刑事判決        96年度上訴字第2157號
上  訴  人  台灣高雄地方法院檢察署檢察官
被      告  丙○○
選任辯護人  李淑欣律師
被      告  丁○○
選任辯護人  楊惠雯律師
被      告  甲○○
被      告  乙○○
前二人共同
指定辯護人  本院公設辯護人于欣潔
上列上訴人因被告違反毒品危害防制條例案件，不服臺灣高雄地
方法院94年度訴字第1382號中華民國96年8月28日第一審判決（
起訴案號：臺灣高雄地方法院檢察署93年度偵字第14665 號），
提起上訴，本院判決如下：
    主  文
原判決關於丙○○部分撤銷。
丙○○共同連續販賣第一級毒品，處有期徒刑拾肆年，褫奪公權
捌年；扣案如附表一編號1 之第一級毒品海洛因玖包、如附表二
編號1 之第一級毒品海洛因參包，均沒收銷燬之，扣案如附表一
編號3 、4 、5 、6 、7 、13之物及扣案犯罪所得現金新台幣玖
仟元均沒收之；扣案如附表二編號8 、9 、10、12等物均沒收之
。又共同連續販賣第二級毒品，處有期徒刑捌年，褫奪公權伍年
；扣案如附表一編號2 之第二級毒品甲基安非他命玖包、如附表
二編號2 之第二級毒品甲基安非他命參包，均沒收銷燬之；扣案
如附表一編號3 、4 、6 、7 、13之物均沒收之；扣案如附表二
編號8 、9 、10、12等物，均沒收之、扣案犯罪所得現金新台幣
玖萬伍仟元均沒收，其餘未扣案因販賣第二級毒品所得財物貳萬
柒仟玖佰元，如全部或一部不能沒收時，應連帶與庚○○之財產
抵償之。應執行有期徒刑貳拾年，褫奪公權捌年；扣案如附表一
編號1 之第一級毒品海洛因玖包、如附表二編號1 之第一級毒品
海洛因參包、扣案如附表一編號2 之第二級毒品甲基安非他命玖
包、如附表二編號2 之第二級毒品甲基安非他命參包，均沒收銷
燬之；扣案如附表一編號3 、4 、6 、7 、8 、13之物、扣案如
附表二編號8 、9 、10、12等物，均沒收之，其餘未扣案因販賣
第二級毒品所得財物貳萬柒仟玖佰元，如全部或一部不能沒收時
，應連帶與庚○○之財產抵償之。
其餘上訴駁回。
    事  實
一、丙○○（綽號老三）與庚○○（經通緝後，另案由原審審理
    中）於民國93年間為同居男女朋友關係，二人明知海洛因、
    甲基安非他命分別係毒品危害防制條例第2 條第1 項第1、2
    款所規定之第一、二級毒品，未經許可不得持有、販賣，竟
    基於意圖牟利而販賣第一級毒品海洛因及第二級毒品甲基安
    非他命之概括犯意聯絡及行為分擔，自民國93年1 月間起至
    93年7 月21日止，以高雄縣湖內鄉○○路105 巷4 弄1 號12
    樓之5 及高雄縣湖內鄉○○路105 巷2 弄3 號11樓之7 等租
    住處為據點，由被告丙○○負責提供第一、二級毒品及洽談
    毒品交易時間地點，被告庚○○負責接聽電話及記錄毒品買
    賣交易內容、金額等方式，先後在上址以新台幣（下同）
    500 元或1000不等價格之代價，販賣第二級毒品甲基安非他
    命2 次給乙○○（1 次500 元、1 次1000元），販賣第二級
    毒品甲基安非他命10次給丁○○（每次1000元），販賣第二
    級毒品甲基安非他命5 次給己○○（每次1000元），販賣第
    二級毒品甲基安非他命3 次給戊○○（每次500 元），共計
    獲利18000 元。同時亦以每次交易價格1000元至5000元不等
    之價金，連續多次販售第二級毒品甲基安非他命予綽號「龍
    仔」、「拖車」、「阿貴」、「許大哥」、「安平姐」、「
    關廟」、「展仔」、「濟陽」等不特定人，獲利64700 元（
    詳如附表三所示）。另亦共同基於概括犯意聯絡及行為分擔
    ，由丙○○或庚○○以門號0000000000號、0000000000號行
    動電話為聯絡工具，連續多次各別販賣第一級毒品海洛因及
    第二級毒品甲基安非他命（此部分係承前揭販賣二級毒品之
    概括犯意）予不詳姓名綽號「順仔」、「東仔友人」、「阿
    文仔」、「明仔」、「槍子仔」、「空氣仔」、「阿昌友人
    」、「阿貴」及其他不詳姓名之成年人（詳如附表四所示）
    ，計共販賣海洛因得利9,000 元，販賣甲基安非他命得利40
    ,200 元 。嗣於93年7 月21日下午5 時10分許，為警持搜索
    票在上開處所當場查獲，並扣得如附表一、二所示之物，因
    而查悉上情。
二、案經高雄市政府警察局刑警大隊移送台灣高雄地方法院檢察
    署檢察官偵查起訴及併案審理。
    理  由
壹、證據能力部分：
一、法務部調查局鑑定書有證據能力：
    按鑑定人由審判長、受命法官或檢察官就下列之人選任1 人
    或數人充之：(一)就鑑定事項有特別知識經驗者。(二)經政府機
    關委任有鑑定職務者；鑑定之經過及其結果，應命鑑定人以
    言詞或書面報告；法院或檢察官得囑託醫院、學校或其他相
    當之機關、團體為鑑定，或審查他人之鑑定，並準用第203
    條至第206 條之1 規定，刑事訴訟法第198 條、第206 條第
    1 項、第208 條第1 項分別定有明文。本件卷附法務部調查
    局93年9月7日、10日、13日調科壹字第220017898、0000000
    00000000000 號毒品鑑定書，雖係被告以外之人於審判外之
    書面陳述，然法務部調查局係臺灣高等法院檢察署關於毒品
    種類、成份之概括選任鑑定機關，此有臺灣高等法院檢察署
    92年10月15日檢文允字第0921001322號函附之「臺灣高等法
    院檢察署檢察長概括選任鑑定人或囑託鑑定機關名冊」足參
    ，則上開毒品鑑定書，為刑事訴訟法第159 條第1 項規定之
    例外情形，應有證據能力。
二、次按被告以外之人於偵查中向檢察官所為之陳述，除顯有不
    可信之情況外，得為證據，刑事訴訟法第159條之1第2 項定
    有明文。本件共同被告即證人乙○○、甲○○、丁○○等人
    於偵查中經具結後向檢察官所為之陳述，均屬傳聞證據；惟
    現階段刑事訴訟法規定，檢察官代表國家偵查犯罪、實施公
    訴，依法其有訊問被告、證人及鑑定人之權，而實務運作時
    ，檢察官偵查中向被告以外之人所取得之陳述，原則上均能
    遵守法律規定，不致違法取供，其可信度極高，且本案被告
    及辯護人並未提出有何顯不可信之情形，是依上開規定均有
    證據能力。
三、又通訊保障及監察法業於88年7 月14日制定公布，同年月16
    日生效，司法警察機關因偵辦刑事案件，為蒐集或調查證據
    ，而有實施通訊監察之必要者，於偵查中應由檢察官依職權
    或聲請核發通訊監察書，載明應記載事項，始得為之，其有
    急迫之情形經檢察官口頭通知先予執行通訊監察者，亦應於
    24小時內補發通訊監察書，同法第5 條、第6 條、第11條規
    定已明。本案經高雄市政府警察局向臺灣高雄地方法院檢察
    署檢察官聲請核發通訊監察書，由臺灣高雄地方法院檢察署
    檢察官於93年月日核發93年雄檢楠往字第1181號之通訊監察
    書，有該通訊監察書附卷可稽（見偵查卷第84頁），依上開
    核發之通訊監察書所監聽之錄音帶及譯文，被告及辯護人於
    本院審理時對其證據能力亦不爭執，是上開監聽錄音帶及譯
    文均得為作為證據。
四、按「被告以外之人於審判外之陳述，雖不符前四條之規定，
    而經當事人於審判程序同意作為證據，法院審酌該言詞陳述
    或書面陳述作成時之情況，認為適當者，亦得為證據。當事
    人、代理人或辯護人於法院調查證據時，知有第159 條第1
    項不得為證據之情形，而未於言詞辯論終結前聲明異議者，
    視為有前項之同意。」，此刑事訴訟法第159 條之5 定有明
    文。又當事人、代理人或辯護人於調查證據時，知有本法第
    159 條之5 第1 項不得為證據之情形，卻表示「對於證據調
    查無異議」、「沒有意見」等意思，而未於言詞辯論終結前
    聲明異議者，應視為已有將該等傳聞證據採為證據之同意（
    參見該條之立法理由）。又按上開刑事訴訟法第159 條之5
    依其條文文義，係以被告以外之人於審判外之陳述雖不符合
    同法第159 條之1 至第159 條之4 有關傳聞法則例外規定之
    情形，但如經當事人於審判程序同意作為證據，法院於審酌
    該言詞陳述或書面陳述作成時之情況，認為適當者，亦得為
    證據，或當事人、代理人、辯護人於法院調查證據時，知有
    同法第159 條第1 項不得為證據之情形，而未於言詞辯論終
    結前聲明異議者，則視為有前項之同意。並非被告以外之人
    於審判外之陳述須優先適用同法第159 條之1 至第159 條之
    4 規定，以審認其有否證據能力，於均不符合上開規定時，
    始有同法第159 條之5 規定之適用（參酌最高法院96年度台
    上字第5227號判決意旨）。又審酌：
  (一)與詰問權之關係：
    依大法官釋字第582 號解釋文謂：「憲法第16條保障人民之
    訴訟權，就刑事被告而言，包含其在訴訟上應享有充分之防
    禦權。刑事被告詰問證人之權利，即屬該等權利之一，且屬
    憲法第八條第一項規定『非由法院依法定程序不得審問處罰
    』之正當法律程序所保障之權利。為確保被告對證人之詰問
    權，證人於審判中，應依法定程序，到場具結陳述，並接受
    被告之詰問，其陳述始得作為認定被告犯罪事實之判斷依據
    」等語。可知被告詰問權，係憲法第16條「訴訟權」所延伸
    被告刑事審判防禦權之基本權利。然此係被告之權利並非被
    告之義務。又依大法官釋字第582 號解釋理由書謂：「至於
    被告以外之人（含證人、共同被告等）於審判外之陳述，依
    法律特別規定得作為證據者（刑事訴訟法第159條第1項參照
    ），除客觀上不能受詰問者外，於審判中，仍應依法踐行詰
    問程序」等語，可知大法官宣示詰問權之性質為「證人產生
    理論」，亦即詰問權之目的，在迫使檢察官傳喚審判外陳述
    之人到審判庭作證，以供被告行使詰問權，所以只有在檢察
    官已盡全力傳喚審判外陳述者到審判庭而仍不可得時，才不
    會違反詰問權，此審判外的陳述才能作為證據，否則即因違
    反詰問權，該審判外之陳述，不得作為證據。
  (二)詰問權既然被告於訴訟上的防禦權，而屬憲法上訴訟權的基
    本權利，然此並非被告的義務﹙參酌最高法院95年度台上字
    第4113號判決﹚，故被告對於詰問權自有處分權限，且基於
    憲法上基本權拋棄的理論，如被告對於詰問權已為不行使的
    處分，自無違法可言。又在客觀上不能接受詰問之情形（如
    ：死亡、身心障礙致記憶喪失或無法陳述、滯留國外或所在
    不明而無法傳喚或傳喚不到、到庭後無正當理由拒絕陳述等
    ），依上開大法官解釋第582 號解釋理由書，於此種情形亦
    不被認為違反被告詰問權而無證據能力。
  (三)再者，依刑事訴訟法第159 條之5 之規定，既然被告對於證
    人於審判外之陳述，已明示同意或知道該陳述依法已不得作
    為證據而仍無異議，參酌該條立法理由謂：「按傳聞法則的
    重要理論依據，在於傳聞證據未經當事人之反對詰問予以核
    實，乃予排斥。惟若當事人已放棄對原供述人之反對詰問權
    ，於審判程序表明同意該等傳聞證據可作為證據，基於證據
    資料愈豐富，愈有助於真實發見之理念，此時，法院自可承
    認該傳聞證據之證據能力」等語，可知該項對於傳聞證據之
    「同意」，認為具有證據能力之理由，係基於被告對於詰問
    權的放棄而來，故本院認為此規定之「同意」，實具有雙重
    性質，即對於「傳聞證據作為證據之同意」及「詰問權不為
    行使之表示」。準此，被告既已放棄行使詰問權，即無違反
    被告之詰問權（參酌最高法院97年度台非字第132 號判決意
    旨）。
  (四)本件檢察官、被告及辯護人於本院審判程序時，就原審判決
    所引用各項證據（含傳聞證據、非傳聞證據及符合法定傳聞
    法則例外之證據）之證據能力，除辯護人爭執被告於警詢之
    陳述是警方詐欺取得無證據能力外，餘均表示無意見，並同
    意引為證據（見本院卷一第60頁），且於本院言詞辯論終結
    前，檢察官、被告及辯護人對於卷附具有傳聞證據性質之證
    據，既已知其情，均未聲明異議，本院認該具有傳聞證據性
    質之證據，並無任何違法取證之不適當情形，以之作為證據
    使用係屬適當，自得採為認定被告犯罪事實之證據。
貳、實體有罪部分：
一、訊據被告丙○○矢口否認有何販賣第一級、第二級毒品之犯
    行，辯稱：我被查獲當時是被通緝中，我是在路邊被抓到，
    然後把我抓去他們一起搜索。我當時是吸食毒品沒有錢，庚○○曾叫我開車載他去辦事，我曾有次載他去高雄，帳冊是
    庚○○自己做的，我都不知道，帳冊內的人名我們都不認識
    ，也沒有聽過。被查獲當天，我是要去找被告庚○○購買毒
    品，並且幫她處理債務，我沒有販賣海洛因、甲基安非他命
    云云。經查：
  (一)警方於93年7 月21日下午5 時10分許，持原審法院核發之搜
    索票前往高雄縣湖內鄉○○路105 巷4 弄1 號12樓之5 及高
    雄縣湖內鄉○○路105 巷2 弄3 號11樓之7 等處搜索，當場
    查獲如附表一、二所示之物，業據被告丙○○、丁○○、乙○○供承在卷，並有高雄市政府警察局刑事警察大隊偵二隊
    五分隊搜索、扣押筆錄暨扣押物品目錄表、現場照片19張在
    卷可憑（見警卷第159-162 頁、172-174 頁、176-182 頁）
    。而扣案之不明粉末12小包經送請法務部調查局鑑定結果，
    認均含海洛因成分，有該局調科壹字第220017898 ～900 號
    鑑定通知書在卷可佐（見偵卷第9 至11頁），另扣案之不明
    晶體12小包，經送請高雄醫學大學附設中和紀念醫院檢驗，
    結果均呈第二級毒品甲基安非他命之陽性反應，有高雄醫學
    大學附設中和紀念醫院報告編號0000-000～288 號、0000-0
    00～461 號之檢驗報告在卷可稽【詳見附表一、二扣案物檢
    驗結果及偵卷第9 至11頁、第204 至210 頁、原審卷(二)第37
    5 至379 頁）。而案發時，被告丙○○與庚○○為同居男女
    朋友關係，警方搜索之高雄縣湖內鄉○○路105 巷4 弄1 號
    12樓之5 係被告丙○○與庚○○同居之處，亦為被告丙○○
    所不否認；另高雄縣湖內鄉○○路105 巷2 弄3 號11樓之7
    係庚○○之姐徐秀勤受庚○○之託出面承租，此有房屋租賃
    合約書、徐秀勤切結書附卷可稽 (見原審院卷第289-290 頁
    ）頁），且該處房間內桌面上方有一小白板上方有一張小告
    示，其上寫著「屋主第三敬啟」，此亦經原審勘驗搜索光碟
    證實無訛，有原審勘驗筆錄足參（見原審卷二第441 頁）。
    足徵上開處所具有支配管領力之人應係被告丙○○或庚○○
    。參以同案被告乙○○於警訊亦供稱現場查獲之物品均是丙○○，綽號老三之男子所有（見警卷第32頁），是此部分事
    實，應堪認定。
  (二)共犯庚○○於警詢供承：扣案物品係丙○○所有，與丙○○
    為男女朋友關係，帳簿四本是我所有沒錯，封面有帳本字樣
    者，是丙○○叫我所記載，何謂「軟的」？何謂「硬的」是
    丙○○叫我照抄的等語（見警卷第16-23 頁）。於偵查中亦
    供稱：我於93年1 月和丙○○在一起時，他就已經在賣毒品
    了，我只是幫他接電話而已；扣案毒品是丙○○所有，帳冊
    中有寫「軟」、「半」是我寫的，「軟的」指海洛因，安非
    他命是指「硬的」；帳冊中所寫「軟的、人名、金額」是販
    毒的記載。嗣於原審亦供稱：查扣之物品是丙○○所有，有
    幫丙○○記載販賣毒品之帳冊，是丙○○自己做分裝毒品之
    工作等語（見警卷第16-23 頁、25-28 頁、偵查卷第54-57
    頁、原審卷四第6-8 頁），此外並有帳冊及監聽譯文在卷可
    佐。此可見被告丙○○確有上開販賣毒品之犯行，而庚○○
    亦確有參與其間至明。
  (三)另證人即同案被告丁○○於93年7 月22日第1 次警詢時供稱
    ：高雄縣湖內鄉○○路105 巷2 弄3 號11樓之7 是被告丙○○所承租，丙○○自93年6 月中旬開始交易毒品，交易對象
    有「龍仔」、「拖車」、「阿貴」、「許大哥」、「安平姐
    」、「關廟」、「展仔」、「濟陽」等人，每包毒品賣1,00
    0 元，每天交易量約10至20次，大概賣1 、2 萬元，查獲的
    帳冊是記載販毒的對象綽號及金額，丙○○是販賣海洛因及
    安非他命，但大部分是賣安非他命，交易毒品都是由綽號「
    小慈」之庚○○及綽號「第三」之丙○○指揮交易，庚○○
    及丙○○會打電話或當面指揮交易毒品，「小慈」及「第三
    」的電話是0000000000號、0000000000號等語明確（見警卷
    第56-57 頁、64-67 頁）。證人即同案被告乙○○於警訊另
    供稱：我是在93年5 月份才知道丙○○與庚○○二人共同販
    賣毒品（見警卷第36-37 頁）；證人即同案被告甲○○於偵
    查中亦供稱：丙○○與庚○○共同販賣毒品，從93年5 月到
    7 月開始販賣，他們都在查獲地之東方路附近賣，庚○○負
    責包裝毒品等語（見偵查卷第53頁）。上開證人所述，亦與
    共犯庚○○前揭陳述大略相符。此外，亦有帳冊及監聽譯文
    在卷可參，上開證人所述應堪採信。
  (四)又被告丙○○於上開時地亦分別販賣第二級毒品甲基安非他
    命2 次給乙○○（1 次500 元、1 次1000元），販賣第二級
    毒品甲基安非他命10次給丁○○（每次1000元），販賣第二
    級毒品甲基安非他命5 次給己○○（每次1000元），販賣第
    二級毒品甲基安非他命3 次給戊○○（每次500 元），共計
    獲利18000 元一節，亦分別經證人乙○○於偵查中供稱：有
    向苔買過安非他命2 次，1 次500 元、1 次1000元，地點在
    湖內鄉○○路11樓那裡（見偵查卷第225-228 頁）；證人丁○○於偵查中亦證稱；安非他命是向丙○○買的，約10次，
    每次都買1000元（見偵查卷第228-229 頁）、證人己○○於
    警詢供述：向綽號「老三」的丙○○購買過約5 次左右，我
    都是向丙○○購買毒品安非他命，每次都以1000元購買，丙○○都用夾鏈袋包裝成1 小包，重量多重我不知道（見警卷
    第68-72 頁）；證人戊○○於警詢供稱：我都用公共電話打
    丙○○行動電話0000000000找丙○○購買安非他命，每次購
    買500，總共購買3 次等語明確（見警卷第77-80頁）。
  (五)又觀於上開處所所查扣交易毒品之帳冊，為共犯庚○○所記
    載，已如前述，且觀其內容記載諸多人名或綽號，其均有數
    字，並有「進貨硬×3 ，75000 、軟×半，80000 」、「半
    」、「軟」、「硬」、「糖」「大」、「中」、「小」、「
    紅」等文字記載，庚○○於警詢及偵查中已坦承該帳冊為被
    告丙○○交易毒品之帳冊，並對於其使用之術語為何含意交
    代明確，益見被告丙○○與庚○○確有共同販賣第一、二級
    毒品至明。至證人庚○○嗣於本院審理時或閃爍其詞，或翻
    異前供，改證稱：「（問：封面為高級格紙之帳冊，裡面你
    有註記名字、金額、附註，是何意思？）這是丙○○朋友的
    名字。因丙○○國小沒畢業，他叫我幫他記，他說這些人都
    是他的朋友欠他錢」、「（問：封面為我的日記的帳冊，你
    註記6 月28日、名字、金額，是何意思？）是丙○○叫我幫
    他記的，他很喜歡打電動玩具，他說有人欠他錢，因他那時
    吸食安非他命都沒有睡覺，說他記憶不好，要我幫他記帳」
    、「（問：扣案帳冊中有二本帳冊，裡面記載「軟」、「半
    」，是何意思？）我不曉得」、「（問：帳冊中記載「軟」
    、「硬」是何意思？）我不曉得」、「（問：你於偵查中說
    明「軟」、「半」是你寫的，有何意見？）貼黃色紙條上的
    「軟」、「半」是我寫的，但是丙○○叫我幫他寫的」、「
    （問：。你於偵查中說「軟的」「硬的」是何意思？）是我
    們出事時檢察官問我們，我當時吸毒吸很重，我也不知道他
    問什麼」、「（問：帳冊中有貼一張紙條寫7.19（追加）、
    補（2 中）扣（2 軟），是否你寫的？是何意思？）國字是
    我寫的，補、中、扣、軟那是我寫的字，我不知道那是什麼
    意思，都是丙○○叫我寫的，大部分都不是我的筆跡」等語
    （見本院卷二第20-21 頁）。惟依上開帳冊所載內容觀察，
    其上之記載，均屬有意義之交易金額或計算式，並涉及以「
    大」、「中」、「小」、「半」計算之物，或以術語代稱「
    軟」、「硬」、「糖」等語，此亦與毒品交易中常使用之重
    量單位與毒品種類相符。是證人庚○○於本院上開迴避證詞
    ，顯係事後搪塞卸責之詞，委無可取。
  (六)又員警依被告丙○○與庚○○所使用之0000000000號、0000
    000000號行動電話與購毒者所使用之電話監聽內容顯示，其
    間確均由被告丙○○與庚○○與不特定購毒者（有部分僅稱
    綽號、部分未顯示姓名及綽號）洽談毒品交易時間、地點、
    數量、種類、金額等情（詳如附表四所示），此亦有電話通
    聯紀錄與監聽譯文附卷可參（見警卷109-155 頁、偵查卷第
    118-137 頁），此與證人庚○○於偵查中所稱情節亦相符合
    。而庚○○既幫忙被告丙○○接聽電話，並與不特定購毒者
    洽談毒品交易時間、地點、金額及幫忙記帳等情事，益見庚○○與被告丙○○就上開時地販賣第一級、第二級毒品之犯
    行具有犯意聯與行為分擔至為灼然。
  (七)經警於高雄縣湖內鄉○○路105 巷4 弄1 號12樓之5 （附表
    一）所查獲之海洛因計有9 包、甲基安非他命亦有9 包，另
    於高雄縣湖內鄉○○路105 巷2 弄3 號11樓之7 （附表二）
    所查扣之海洛因計有3 包、甲基安非他命亦有3 包，數量顯
    非僅供一己之用，且均已分裝完成，並經警於上開2 處所查
    扣電子磅秤1 台、塑膠磅秤1 台、研磨器（磨碎砵）1 組、
    分裝空夾鍊袋1 大包及1 小、壓製海洛因磚用之老虎鉗1 支
    、吸管分裝勺2 支、分裝用封口機1 台，上開物品均非日常
    生活所需，然卻常係供販賣毒品所必備，益證被告丙○○確
    有隨時準備販售毒品之行為。此外，復有行動電話共4 支、
    帳冊計5 本、現金計10萬4 千元等物扣案足資佐證（見警卷
    第160-174 頁）。
  (八)查販賣毒品係違法行為，非可公然為之，且有其獨特之販售
    通路及管道，復無公定價格，容易增減分裝之份量，而每次
    買賣之價量，可能隨時依雙方關係深淺、資力、需求量及對
    行情之認知、來源是否充裕、查緝鬆嚴、購買者被查獲時供
    述購買對象之可能風險評估等，而異其標準，非可一概而論
    ，本件被告既不承認其有上揭販賣一、二級毒品之事實，本
    院自無從查得其販入海洛因、甲基安非他命之真正價格及其
    是否因非法販賣該海洛因、甲基安非他命予不特定人而獲得
    具體利潤之金額，然按近年來政府為杜絕毒品之氾濫，對於
    查緝施用及販賣毒品之工作，無不嚴加執行，販賣毒品罪又
    係重罪，設若無利可圖，衡情一般持有毒品之人當無輕易將
    所持有之毒品轉讓他人而甘冒於再次向他人購買時，而有被
    查獲移送法辦之危險之理，且不論是瓶裝或袋裝之毒品，均
    可任意分裝或增減其份量，而每次買賣之價量，亦隨時隨雙
    方關係之深淺、當時之資力、需要程度及對行情之認知等因
    素，機動的調整，因之販賣之利得，除經承認犯行，或帳冊
    價量均臻明確外，委難察得實情，職是之故，縱未確切查得
    販賣賺取之實際差價，但除別有事證，足認係按同一價格轉
    讓，確未牟利外，尚難執此認非法販賣之事證有所不足，致
    知過坦承者難辭重典，飾詞否認者反得逞僥倖，而失情理之
    平，惟販賣之人從價差或量差中牟利之方式雖異，然其販賣
    目的在意圖營利則同一，堪認被告購入海洛因、甲基安非他
    命之價格必較其售出之價格低廉，或以同一價格而減少毒品
    之份量，而有從中賺取差額利潤圖利之意圖及事實，此應屬
    合於論理法則，且不違背社會通常經驗之理性判斷，是被告
    連續販賣海洛因、甲基安非他命予前揭特定或不特定人，應
    有營利之意圖，亦可認定。
  (九)綜上所述，本件事證明確，被告丙○○所辯均屬事後避就卸
    責之詞，被告丙○○確有共犯販賣第一級、第二級毒品之犯
    行均甚明確，應依法論罪科刑。
二、按行為後法律有變更者，適用行為時之法律，但行為後之法
    律有利於行為人者，適用最有利於行為人之法律，修正後刑
    法第2 條第1 項定有明文。再按本次法律變更，比較時應就
    罪刑有關之共犯、未遂犯、想像競合犯、牽連犯、連續犯、
    結合犯，以及累犯加重、自首減輕暨其他法定加減原因（如
    身分加減）與加減例等一切情形，綜其全部罪刑之結果而為
    比較（最高法院95年5 月23日95年度第8 次刑庭會議決議參
    照）。查本件被告行為後，有關論罪科刑所適用之刑法業於
    94年2 月2 日修正公布，95年7 月1 日起施行，而有下列變
    更，茲分述如下：
  (一)刑法第28條關於共同正犯之規定，由原條文：「2 人以上共
    同實施犯罪之行為者，皆為共同正犯。」修正為：「2 人以
    上共同實行犯罪之行為者，皆為共同正犯。」係將「實施」
    一語修正為「實行」，揆諸其修正理由，在於修正共同正犯
    之參與類型，確定在「實行」概念下之共同參與行為，始能
    成立共同正犯，而排除「陰謀共同正犯」及「預備共同正犯
    」，惟無礙於共謀共同正犯之適用，則倘屬共謀共同正犯之
    類型，適用修正前之刑法第28條對於被告並無不利，依修正
    後刑法第2 條第1 項前段應適用修正前之刑法第28條。
  (二)罰金刑部分：被告行為後，刑法第33條第5 款業於95年7 月
    1 日公布施行規定：「罰金：新臺幣1 千元以上，以百元計
    算之」，與修正前刑法同條款規定「罰金：1 元以上」不同
    。比較新舊法結果，以舊法較有利於行為人，揆諸上開準據
    法，本案關於毒品危害防制條例第4 條法定刑得併科罰金部
    分，自應適用行為時之法律即修正前刑法第33條第5 款規定
    決定其罰金部分之法定刑。
  (三)有關數罪併罰之規定：修正前刑法第51條第5 款規定：「宣
    告多數有期徒刑者，於各刑中之最長期以上，各刑合併之刑
    期以下，定其刑期。但不得逾20年」，而依修正後之刑法第
    51條第5 款之規定：「宣告多數有期徒刑者，於各刑中之最
    長期以上，各刑合併之刑期以下，定其刑期。但不得逾30年
    」。比較結果，修正後刑法並非較有利於被告，應依刑法第
    2 條第1 項前段規定，適用行為時法律即修正前刑法第51條
    第5 款規定，併就被告部分定其應執行之刑。
  (四)連續犯部分：被告行為後，刑法第56條之連續犯規定亦已刪
    除，被告之犯行，因行為後新法業已刪除連續犯之規定，此
    刪除雖非犯罪構成要件之變更，但顯已影響行為人刑罰之法
    律效果，自屬法律有變更，比較新、舊法結果，仍應適用較
    有利於被告之行為時法律即舊法論以連續犯。
  (五)修正前之刑法第64條第2 項規定：「死刑減輕者，為無期徒
    刑，或為15年以下12年以上有期徒刑」，第65條第2 項規定
    ：「無期徒刑減輕者，為7 年以上有期徒刑」；修正後刑法
    第64條第2 項規定：「死刑減輕者，為無期徒刑」，刑法第
    65條第2 項規定：「無期徒刑減輕者，為20年以下有期徒刑
    15年以上有期徒刑」，經比較新、舊法適用結果，修正後分
    別將刑法第64條第2 項、第65條第2 項之死刑、無期徒刑減
    輕規定，由「為無期徒刑，或為15年以下12年以上有期徒刑
    」、「為7 年以上有期徒刑」，提高為「為無期徒刑」、「
    為20年以下有期徒刑15年以上有期徒刑」，是修正後之刑法
    並無較有利於被告。依修正後刑法第2 條第1 項之規定，應
    適用最有利於行為人之修正前法律。
  (六)綜上，依整體比較之結果，以適用行為時之舊法於被告較為
    有利，爰依刑法第2 條第1 項前段之規定，適用行為時即修
    正前之刑法規定予以論處。
三、按海洛因、甲基安非他命各為毒品危害防制條例第2 條第2
    項第1 款、第2 款所定之第一級、第二級毒品，均不得非法
    販賣，核被告丙○○上開販賣第一級毒品海洛因及第二級毒
    品甲基安非他命之犯行，係犯毒品危害防制條例第4 條第1
    項之販賣第一級毒品罪及同條第2 項之販賣第二級毒品罪。
    被告為販賣第一級毒品海洛因、第二級毒品甲基安非他命而
    持有第一級毒品海洛因、第二級毒品甲基安非他命之低度行
    為，均為販賣第一級毒品海洛因、第二級毒品甲基安非他命
    之高度行為所吸收，均不另論罪。被告就上開犯行，與庚○○間有犯意聯絡與行為分擔，均為共同正犯。被告先後分別
    多次販賣第一級毒品、第二級毒品之行為，時間緊接，所犯
    分別為構成要件相同之罪，顯係分別基於概括之犯意反覆為
    之，為連續犯，應依修正前刑法第56條之規定，分別論以一
    販賣第一級毒品罪及販賣第二級毒品罪，並依法加重其刑（
    惟本案販賣第一級毒品罪法定本刑為死刑、無期徒刑部分，
    販賣第二級毒品罪，法定刑為無期徒刑部分，依刑法第64條
    第1 項、第65條第1 項規定，不得加重），僅就其販賣第二
    級毒品部分法定刑為有期徒刑部分加重之。末按毒品危害防
    制條例第4 條第1 項規定：「販賣第一級毒品者，處死刑或
    無期徒刑；處無期徒刑者，得併科新臺幣一千萬元以下罰金
    」，然同為販賣第一級毒品之人，其原因動機不一，犯罪情
    節未必盡同，或有大盤毒梟者，亦有中、小盤之分，甚或僅
    止於吸毒者友儕間為求互通有無之有償轉讓者亦有之，其販
    賣行為所造成危害社會之程度自屬有異，法律科處此類犯罪
    ，所設之法定最低本刑卻同為「無期徒刑，得併科新臺幣一
    千萬元以下罰金」，不可謂不重。查本件被告販賣第一級毒
    品犯行之次數不多，所得僅約9,000 元，其每次販賣金額、
    數量尚少、犯罪所得有限，其犯罪情節當非與大盤毒梟者可
    資等同併論，惟所觸犯法定本刑係死刑、無期徒刑之重罪，
    誠屬情輕法重，倘依毒品危害防制條例第4 條第1 項之規定
    ，就被告所犯販賣第一級毒品海洛因之犯行，論處法定最低
    本刑無期徒刑，衡以一般社會觀念，顯然過重，客觀上不無
    可憫，是本件就被告販賣第一級毒品之犯行，衡情尚有可憫
    恕之處，爰依刑法第59條之規定，酌量減輕其刑。被告所犯
    上開二罪，犯意各別，行為互殊，罪名有別，應予分論併罰
    。至被告丙○○於上開時地亦分別販賣第二級毒品甲基安非
    他乙○○2 次、丁○○10次、己○○5 次、戊○○3 次等犯
    行，及與庚○○共同以門號0000000000號、0000000000號行
    動電話為聯絡工具，連續多次販賣第一級毒品海洛因及第二
    級毒品甲基安非他命予不詳姓名綽號「順仔」、「東仔友人
    」、「阿文仔」、「明仔」、「槍子仔」、「空氣仔」、「
    阿昌友人」、「阿貴」及其他不詳姓名之成年人（詳如附表
    四所示）等犯行，雖未據檢察官具體指明販賣之時間、對象
    ，然此部分亦與公訴意旨所指有連續犯之裁判上一罪關係，
    自得併予審酌，附此敘明。
四、原審未為詳查，遽為被告丙○○無罪之諭知，其認事採證顯
    有未合，檢察官執此提起上訴，指摘原判決不當，即有理由
    ，自應由本院將原判決關於被告丙○○部分撤銷改判。爰審
    酌被告明知毒品對人體之危害性，仍為圖一己私利而販賣第
    一級毒品海洛因、第二級毒品甲基安非他命，故其行為已足
    以助長吸食毒品之氾濫，並戕害他人身心，危害社會治安及
    善良風氣，且其犯後猶矢口否認犯行，態度不佳，其量刑自
    不宜從輕；惟念及其販賣之次數、數量及獲利均不多等其他
    一切情狀，分別量處如主文所示之刑，並考量本案被告販賣
    第一級毒品及第二級毒品之犯罪性質，而有褫奪公權之必要
    ，併依刑法第37條第2 項規定，分別宣告褫奪公權如主文所
    示，並定應執行刑，以示懲儆。扣案如附表一編號1 、編號
    2 及附表二編號1 、編號所示之第一級毒品海洛因、第二級
    毒品甲基安非他命，係查獲之毒品，且其包裝均因包覆第一
    級毒品或第二級毒品而留有殘渣，衡情已與毒品難以完全剝
    離，上開之物均應將之同視為毒品，不問屬於犯人與否，均
    依毒品危害防制條例第18條第1 項前段沒收銷燬之。而鑑驗
    所耗損之第一級毒品海洛因、第二級毒品甲基安非他命，既
    已滅失，自無庸宣告沒收銷燬。另扣案附表一編號3 、4 、
    5 、7 、9 及附表二編號9 、12、14等所示之物，係被告丙○○所有，供被告販賣第一級毒品及第二級毒品之用，已據
    同案被告乙○○及庚○○供述明確，附表一編號3 所示之帳
    簿，係共犯庚○○所有，供其記錄被告丙○○交易毒品金額
    之用，業據庚○○於警詢及偵查中自承無訛，均係屬被告或
    共犯所有供販賣第一級毒品、販賣第二級毒品所用之物，爰
    依毒品危害防制條例第19條第1 項規定，於各該罪名項下宣
    告沒收之。附表一編號6 及附表二編號10所示之現金，其中
    9000元係販賣第一級毒品所得，其餘係屬販賣第二級毒品所
    得，依同條例第19條第1 項前段，宣告沒收之。至其餘未扣
    案之因販賣第二級毒品所得財物，應依毒品危害防制條例第
    19條第1 項之規定諭知沒收，如全部或一部不能沒收時，以
    其財產抵償之。再如附表一編號13、附表二編號8 所示之空
    夾鍊袋，係被告所有供分裝毒品使用，堪認均係被告所有供
    販賣第一級毒品及販賣第二級毒品所用，爰依刑法第38條第
    1 項第2 款，於各該罪名項下宣告沒收之。至附表一、二其
    餘編號所示之物，尚無確切證據認與本案犯行有關，爰不另
    為沒收之諭知，併此敘明。
參、無罪（上訴駁回）部分：
一、公訴意旨以：丁○○、甲○○（綽號嘟嘟）、乙○○三人與
    丙○○與庚○○（上開二人犯行詳如有罪部分論述），共同
    基於販賣第一級毒品海絡因及第二級毒品甲基安非他命以營
    利之概括犯意聯絡與行為分擔，自民國93年1 月起，在高雄
    縣湖內鄉○○路105 巷4 弄1 號12樓之5 及高雄縣湖內鄉○○路105 巷2 弄3 號11樓之7 等處，由丙○○負責提供第一
    、二級毒品及洽談毒品交易時間地點，庚○○負責接聽電及
    記錄毒品買賣交易內容，丁○○、甲○○、乙○○三人則輪
    流駕駛車號J3-9192 號、YC-5603 號自小客車將毒品運送交
    付購買人並收取販毒所得贓款，以每次交易新台幣1,000 元
    不等之價金，連續多次販售第一級毒品海洛因及第二級毒品
    甲基安非他命予綽號「龍仔」、「拖車」、「阿貴」、「許
    大哥」、「安平姐」、「關廟」、「展仔」、「濟陽」等不
    特定人，以牟取暴利。嗣於93年7 月21日下午5 時10分許，
    為警持搜索票在上開處所當場查獲，並扣得如附表一、二所
    示之物，因認被告丁○○、甲○○、乙○○3 人所為，均係
    犯毒品危害防制條例第4 條第1 、2 項之販賣第一、二級毒
    品罪嫌等語。
二、按犯罪事實應依證據認定之，無證據不得認定犯罪事實；不
    能證明被告犯罪者，應諭知無罪之判決，刑事訴訟法第154
    條第2 項、第301 第1 項分別定有明文。次按認定不利於被
    告之證據須依積極證據，苟積極證據不足為不利於被告事實
    之認定，即應為有利被告之認定，更不必有何有利之證據；
    又犯罪事實之認定，應憑證據，如無相當之證據，或證據不
    足以證明，自不得以推測或擬制之方法，以為裁判之基礎（
    最高法院30年上字第816 號判例、40年台上字第86號判例可
    資參照）。又認定犯罪事實所憑之證據，雖不以直接證據為
    限，間接證據亦包括在內，但無論其為直接或間接證據，其
    為訴訟上之證據，必須達於一般人均可得確信其為真實之程
    度，而無合理之懷疑存在時，始得據為被告有罪之認定，倘
    若犯罪事實之證明尚未達此一程度，仍有合理之懷疑存在，
    審理事實之法院即應盡職權調查證據，澄清此項合理之懷疑
    ，使之達於可得確信之程度，方為適法，否則仍不能遽為被
    告有罪之判斷（最高法院76年臺上字第4986號判例意旨可資
    參照）。又檢察官對於起訴之犯罪事實，應負提出證據及說
    服之實質舉證責任，倘其所提出之證據，不足為被告有罪之
    積極證明，或其指出證明之方法，無從說服法院以形成被告
    有罪之心證，基於無罪推定之原則，自應為被告無罪判決之
    諭知，最高法院92年臺上字第128 號判例亦已明揭其旨。
三、本件公訴人認被告丁○○、甲○○、乙○○3 人涉有毒品危
    害防制條例第4 條第1 項、第2 項之罪嫌。係以：(一)證人即
    共同被告丙○○之警詢、偵訊及審判筆錄。(二)證人即共同被
    告庚○○之警詢、偵訊筆錄。(三)證人即共同被告乙○○、甲○○、丁○○警詢、偵訊及審判筆錄。(四)證人己○○、戊○○之警詢、偵訊及審判筆錄。(五)行動電話0000000000號93年
    7 月7 日至7 月8 日、7 月13日至16日之通訊監察作業譯文
    表、行動電話0000000000號93年7 月2 日至7 月5 日之雙向
    通訊紀錄表及93年7 月2 日至7 月5 日、7 月9 日至7 月12
    日、通訊監察作業譯文表。(六)、高雄市政府警察局刑事警察
    大隊偵二隊五分隊搜索、扣押筆錄暨扣押物品目錄表。(七)現
    場照片19張。(八)販毒帳冊5 本。(九)法務部調查局鑑定通知書
    、高雄醫學大學附設中和紀念醫院檢驗報告等資料，為其論
    ，固非無見。訊據被告丁○○、甲○○、乙○○均堅決否認
    有何販賣第一級、第二級毒品犯行，被告丁○○辯稱：我沒
    有販賣毒品，也沒有幫助販賣毒品，被查獲當天，伊只是去
    高雄縣湖內鄉○○路105 巷2 弄3 號11樓之7 處所施用毒品
    ，伊沒有住在該處，也沒有駕駛車號J3-9192 號自小客車運
    送、販賣第一級、第二級毒品等語；被告甲○○辯稱：我沒
    有幫忙庚○○及丙○○販賣毒品，我與庚○○不熟，被查獲
    時我也沒有在現場，庚○○在警詢中說有交給我的二支手機
    讓我與下游聯絡，但通聯紀錄中並沒有，警察也有跟監，如
    果有的話也會拍到，但我並沒有被拍到，我與丙○○是好朋
    友，我是去那邊找他，伊沒有駕駛車號YC-5603 號自小客車
    幫被告丙○○、庚○○運送、販賣第一級、第二級毒品，伊
    只有拜託被告丙○○幫伊購買毒品等語；被告乙○○辯稱：
    我沒有幫庚○○、丙○○他們販毒，也沒有開車幫他們運毒
    查獲當天是被告丙○○叫伊到上開東方路105 巷2 弄3 號11
    樓之7 處所找他，伊有施用毒品，但未曾向被告丙○○、庚○○購買過毒品，伊也沒有販賣毒品等語。
四、經查：
  (一)警方於93年7 月21日下午5 時10分許，持搜索票前往上址搜
    索，當場查獲如附表一、二所示之物，固據被告丙○○、丁○○、乙○○供承在卷，並有高雄市政府警察局刑事警察大
    隊偵二隊五分隊搜索、扣押筆錄暨扣押物品目錄表、現場照
    片19張在卷可憑（見警卷第159 至162 、172 至174 、176
    至182 頁）。而扣案之不明粉末12小包經送請法務部調查局
    鑑定結果，認均含海洛因成分，有該局調科壹字第22001789
    8 ～900 號鑑定通知書在卷可佐（見偵卷第9 至11頁），另
    扣案之不明晶體12小包，經送請高雄醫學大學附設中和紀念
    醫院檢驗，結果均呈第二級毒品甲基安非他命之陽性反應，
    有高雄醫學大學附設中和紀念醫院報告編號0000-000～288
    號、0000-000～461 號之檢驗報告在卷可稽（見偵卷第204
    至210 頁、原審卷(二)第375 至379 頁），是此部分事實，固
    堪信為真實。
  (二)然警方搜索之高雄縣湖內鄉○○路105 巷4 弄1 號12樓之5
    係被告丙○○與庚○○同居之處，另高雄縣湖內鄉○○路10
    5 巷2 弄3 號11樓之7 係庚○○之姐徐秀勤受庚○○之託出
    面承租，此有房屋租賃合約書、徐秀勤切結書附卷可稽 (
    見原審院卷第289-290 頁），且該處房間內桌面上方有一小
    白板上方有一張小告示，其上寫著「屋主第三敬啟」，此亦
    經原審勘驗搜索光碟證實無訛，有原審勘驗筆錄足參（見原
    審卷二第441 頁）。足徵上開處所具有支配管領力之人應係
    被告丙○○或庚○○。參以庚○○亦供述現場查獲之物品均
    是丙○○所有，是上開處所及物品均非被告丁○○、甲○○
    、乙○○所有或所能管領支配之物。
  (三)公訴意旨以監聽譯文、雙向通聯紀錄、帳冊上之記載、附表
    一編號7 、附表二編號14所示行動電話門號，認被告丁○○
    、甲○○、乙○○有販賣第一級、第二級毒品予不特定之人
    云云。然觀諸附表三編號1 、2 、3 、7 所示通話內容，均
    僅談及約定見面的地點等語，並未提毒品、數量及金錢交易
    情事；編號4 、5 、6 之通話內容雖有談及「半半」、「二
    分半」、「甜的」、「軟仔」、「查某」、「查甫」、「鹹
    的2 張」等語，但未論及價格，況上開通聯與監聽譯文所示
    交易毒品之通話人，均僅有綽號「小慈（庚○○）」「三哥
    （即丙○○）」，並無被告丁○○、甲○○、乙○○等人，
    顯見洽談毒品交易之人並非被告丁○○、甲○○、乙○○至
    明。另附表四所示帳冊內容亦均僅記載綽號「龍仔」、「安
    平姐」、「關廟」、「展仔」、「阿貴」、「拖車」、「濟
    陽」等人，然上開帳冊大部分為庚○○所載被告丙○○交易
    毒品之紀錄，已如前述，自不能遽認上開監聽繹文、帳冊內
    所載為被告丁○○、甲○○、乙○○不利之認定。況刑事被
    告有詰問證人之權利，為憲法第16條保障人民之訴訟權，亦
    為憲法第8 條正當法律程序所保障之權利，為確保被告對證
    人之詰問權，證人於審判中，應依法定程序，到場具結陳述
    ，並接受被告之詰問，其陳述始得作為認定被告犯罪事實之
    判斷基礎。茲除上開監聽譯文、通聯紀錄及帳冊外，並無其
    他有關被告丁○○、甲○○、乙○○與不特定人通話交易毒
    品之資料，是並無其他補強證據足以證明被告丁○○、甲○○、乙○○確有販賣第一級、第二級毒品給不特定人之事實
    。尚難僅憑上開監聽譯文、通聯紀錄及帳冊記載之內容，遽
    為被告丁○○、甲○○、乙○○不利之認定。
  (四)按刑事訴訟法第156 條第2 項規定：被告或共犯之自白不得
    作為有罪判決之唯一證據，仍應調查其他必要之證據，以察
    其是否與事實相符。其立法意旨乃在防範被告或共犯自白之
    虛擬致與事實不符，故對自白在證據上之價值加以限制，明
    定須藉補強證據以擔保其真實性，並非絕對可由法院自由判
    斷被告或共犯自白之證明力。本件被告丁○○雖於93年7 月
    22日第1 次警詢時供稱：高雄縣湖內鄉○○路105 巷2 弄3
    號11樓之7 是被告丙○○所承租，他免費供伊居住，伊則替
    他將毒品轉交給前來購買毒品的人，他會交代伊要收錢或不
    用收錢，收到的錢就交給丙○○，他每天給我1,000 元，伊
    自93年6 月中旬開始替丙○○販賣毒品，丙○○事先將毒品
    拿到伊住的上開套房，再打行動電話0000000000號給伊指定
    時間、地點，有時購買毒品的人的人到達時也會撥打上開電
    話，伊就依約定的時間、地點去交易毒品，交易對象有「龍
    仔」、「拖車」、「阿貴」、「許大哥」、「安平姐」、「
    關廟」、「展仔」、「濟陽」等人，伊不知每包毒品的重量
    ，每包毒品賣1,000 元，每天交易量約10至20次，大概賣1
    、2 萬元，查獲的帳冊是記載販毒的對象綽號及金額，丙○○是販賣海洛因及安非他命，但大部分是賣安非他命云云（
    見警卷第56、57頁），於93年7 月22日第3 次警詢時供稱：
    被告庚○○有參與販毒，伊所交易毒品的對象都是由綽號「
    小慈」之庚○○及綽號「第三」之丙○○交代交易的，伊知
    道被告甲○○有幫他們販毒，甲○○常和庚○○、丙○○出
    去交易毒品，交易毒品都是由庚○○及丙○○打電話或當面
    交代指揮交易的云云（見警卷第65、66頁），惟於93年7 月
    22日偵訊時即供稱：伊沒有在販毒，伊不知道販毒的事，是
    警方叫伊照他們的意思說，伊沒有在93年6 月中旬幫丙○○
    運送毒品給「龍仔」、「拖車」、「阿貴」、「許大哥」等
    人，丙○○沒有給伊錢，伊也沒有駕駛車輛載丙○○、庚○○去販毒，警詢筆錄不實在云云（見偵卷第45、46頁）。於
    93年9 月23日偵訊時以證人身份具結證稱：伊是施用安非他
    命，安非他命是向丙○○買的，有時他也會請伊，他給伊毒
    品和請伊施用毒品的地點都是在上開東方路105 巷2 弄3 號
    11樓之7 套房，從4 月下旬到7 月下旬，伊每次都是買安非
    他命1,000 元，他請伊的部分也是值約1,000 元，伊都是打
    電話給丙○○，伊到他們的同居地，有時候是丙○○拿給伊
    ，有時是庚○○拿給伊，伊並沒有受僱於丙○○、庚○○幫
    忙販買毒品云云（見偵卷第196 、197 頁）；另於93年12月
    16日偵訊時供稱：丙○○沒有給伊酬勞，伊只是去那裡買安
    非他命，伊沒有住在上開東方路105 巷2 弄3 號11樓之7 套
    房，只是借丙○○的房間吸毒，伊買過很多次，約10幾次，
    每次約1,000 元云云（見偵卷第228 、229 頁），嗣於96年
    3 月15日於原審審理時以證人身分具結證稱：伊是在上開11
    樓之7 套房內被查獲，伊沒有住在該處，伊是去上開住處吸
    毒，毒品是丙○○給伊的，伊沒有幫丙○○交付毒品給別人
    ，伊會帶他一起去打電動，所以他會免費提供毒品給伊施用
    ，伊沒有接過別人要向丙○○買毒品的電話，丙○○沒有每
    天給伊1,000 元，也沒有交代伊去幫他買毒品或是收錢，伊
    不知扣到的帳冊是誰的，被告甲○○沒有幫他們販毒，當時
    伊有施用安非他命，不知為何會這樣說，伊沒有在偵查中說
    過「電話若打進來，丙○○叫伊送去那裡，伊就送去那裡，
    伊從93年6 月下旬一直送到93年7 月21日被逮捕時，送貨的
    地點大部分在樓下，有時在永康交流道或新市、路竹、仁德
    交流道」的話云云（見原審卷二第603 至611 頁），觀其前
    後供述並不一致，且互相矛盾，已難遽信。參以被告丙○○
    於警、偵訊均否認有與被告丁○○、甲○○、乙○○共同販
    賣第一、二級毒品或雇用丁○○、甲○○、乙○○駕駛車輛
    運送毒品，並於96年2 月1 日原審審理陳稱：伊否認有檢察
    官起訴之犯罪事實，是辯護人建議伊承認的云云（見原審卷
    二第503 頁），嗣於同日審理時以證人身分具結證稱：伊和
    丁○○是施用毒品認識的，並不是很熟，伊未曾提供毒品給
    庚○○、丁○○、乙○○吸食，伊也沒有叫甲○○、丁○○
    、乙○○幫伊販賣毒品云云（見原審卷二第505 至508 頁）
    。是被告丁○○於警偵所述幫忙被告丙○○送毒品一節是否
    真實，已非無疑。
  (五)另被告甲○○於警詢時陳稱：伊不知道被告丙○○、庚○○
    、丁○○、乙○○有無共同販賣毒品云云（見警卷第46、47
    頁），於93年7 月22日偵訊時陳稱：被告丙○○與庚○○從
    93年5 月到7 月開始販買毒品，他們都在上開查獲地即東方
    路附近賣，庚○○負責包裝毒品，而由丙○○雇用丁○○拿
    出去賣云云（見偵卷第53頁），於93年9 月23日偵訊時以證
    人身份具結證稱：伊不知道丁○○、乙○○是否有幫丙○○
    、庚○○販賣毒品云云（見偵卷第200 頁），於96年2 月1
    日原審審理時以證人身分具結證稱：伊於93年間有到上開東
    方路105 巷2 弄3 號11樓之7 住處去購買毒品，是丙○○介
    紹伊去那裡買毒品，伊按門鈴就有人拿毒品出來給伊，丙○○有拿過毒品給伊施用，是伊委託他幫伊購買的，伊會去上
    開住處找丁○○，並問他有無安非他命，他如果有的話就會
    賣給伊，伊從93年、6 、7 月開始向丁○○購買毒品，大概
    買了20次，伊在偵查中所言實在，伊的意思是，伊跟丙○○
    、庚○○買，到現場有看到丁○○在那裡，伊把錢交給丁○○，丁○○就把毒品交給伊，所以伊認為丁○○和丙○○、
    庚○○是一起販賣毒品云云（見原審卷二第513 、514 、51
    6 、518 、519 頁），嗣於96年6 月28日在原審審理時以證
    人身分具結證稱：伊不知道丙○○、庚○○有無一起販賣毒
    品，伊只是拜託丙○○幫伊買毒品，我們是一起在東方路施
    用毒品，被警察抓到，伊會害怕，所以就說丙○○、庚○○
    在賣毒品，伊並沒有確定他們2 人有在賣毒品，伊沒有看過
    丙○○、庚○○、丁○○、乙○○賣毒品給別人等語（見原
    審卷二第694 、695 、696 、698 頁）。是被告甲○○始終
    並未承認有販賣或幫助丙○○販買毒品之情事，至其所供被
    告丁○○有幫被告丙○○販賣毒品一節，其前後供述矛盾且
    反覆不一，真實性已有可疑，尚難採為不利於被告丁○○之
    認定。
  (六)另被告乙○○於警詢時陳稱：伊所施用的毒品安非他命都是
    丙○○免費請伊的，伊幫他帶人購買毒品並沒有好處，每次
    丙○○有事叫伊幫忙就會請伊吸食安非他命，伊是在93年5
    月才知道丙○○、庚○○2 人共同販賣毒品云云（見警卷第
    34、37頁），於93年7 月22日偵訊時陳稱：伊沒有幫丙○○
    以運送毒品之方式換取毒品施用，是丙○○免費請伊吃的云
    云（見偵卷第49、50頁），於93年8 月6 日偵訊時陳稱：伊
    沒有幫丙○○運送毒品，是丙○○叫伊過去坐，伊剛到而已
    ，己○○打電話要找丙○○，伊知道己○○是要找丙○○購
    買毒品云云（見偵卷第146 頁），於93年9 月23日偵訊時以
    證人身份具結證稱：是丙○○叫伊去上開東方路105 巷2弄3
    號11樓之7 住處，他就拿毒品給伊施用，共拿給伊2 次，1
    次是5 月初，1 次是7 月21日，伊沒有幫丙○○、庚○○運
    送毒品，但丁○○有，93年7 月21日上午11時，伊有看到丁○○正送毒品出去，他們用電話聯絡後，丁○○自己在桌上
    拿毒品云云（見偵卷第198 頁），嗣於96年3 月15日原審審
    理時以證人身分具結證稱：伊有在上開11樓之7 住處施用毒
    品，因為伊替丙○○討債，他就請伊吸安非他命，伊有在上
    開住處遇過丁○○1 、2 次，他只有坐在那裡，不知道在做
    什麼，伊沒有幫丙○○、丁○○送過毒品，伊不知道他們有
    在販毒，伊沒有向丙○○買過安非他命，伊在偵查中也沒有
    說過有看到丁○○去送毒品，丁○○沒有在桌上拿毒品出門
    ，當時是伊向檢察官亂講的，伊不知道丁○○那天出門去做
    什麼，伊也沒有在警詢中說過93年5 月後就知道丙○○與庚○○有在賣毒品，伊只知道他們2 人在一起等語（見原審卷
    第612 、615 、616 、618 、620 、621 頁）。顯見被告乙○○始終未承認有販賣或幫助丙○○販賣毒品之情事，至其
    所供被告丁○○有幫被告丙○○販賣毒品一節，其前後供述
    亦反覆不一，其可信度容有疑議。
  (七)互核被告丁○○、甲○○、乙○○或證人丙○○；庚○○上
    開供述及證詞，渠等就關於是否共同販賣毒品乙節，前後矛
    盾反覆不一，已滋生疑義，且丁○○、甲○○、乙○○彼此
    間具有共犯之利害關係，渠等上開證言是否確實，亦非無疑
    。是公訴人所指被告丁○○、甲○○、乙○○有與被告丙○○、庚○○共同賣第一級毒品海洛因、第二級毒品甲基安非
    他命之犯行，除被告丁○○、甲○○、乙○○前後不一之供
    述外，並無其他證據足資佐證渠等自白或指訴與事實相符，
    自難遽為被告丁○○、甲○○、乙○○不利之認定。又檢察
    官起訴書中僅泛指被告丁○○、甲○○、乙○○與被告丙○○、庚○○，自民國93年1 月起，在高雄縣湖內鄉○○路10
    5 巷4 弄1 號12樓之5 及高雄縣湖內鄉○○路105 巷2 弄3
    號11樓之7 等處，由被告丙○○負責提供第一、二級毒品及
    洽談毒品交易時間地點，被告丁○○、甲○○、乙○○3 人
    則輪流駕駛車號J3-9192 號、車號YC-5603 號自用小客車連
    續多次販賣第一級毒品海洛因及第二級毒品甲基安非他命予
    綽號「龍仔」、「拖車」、「阿貴」、「許大哥」、「安平
    姐」、「關廟」、「展仔」、「濟陽」等不特定人。惟就被
    告丁○○、甲○○、乙○○與被告丙○○、庚○○就上開犯
    行有如何分工、販賣第一級、第二級毒品之「數量」、「金
    額」、「次數」、「所得利益」等具體事項均付之闕如，遍
    查卷內資料並未見就此有查證及舉證，復未舉證被告丁○○
    、甲○○、乙○○確有參與被告丙○○、庚○○販賣毒品海
    洛因、甲基安非他命之事實。從而，自難認被告丁○○、甲○○、乙○○確有公訴意旨所指販賣第一級、第二級毒品犯
    行。
  (五)公訴意旨以附表二所列扣案物品，認被告丁○○、甲○○、
    乙○○涉有販毒情事云云。然被告丁○○自承僅附表二編號
    2 所示之甲基安非他命2 包、編號4 所示之吸食器1 組、編
    號11所示之監視鏡頭1 具為其所有（見警卷第55頁、原審卷
    二第706 頁），被告甲○○、乙○○3 人均堅決否認該等物
    品係渠等所有。經查，被告丁○○自承為施用第二級毒品甲
    基安非他命之人（見警卷第57頁、偵卷第145 反面、229 頁
    、原審卷二第604 、610 、706 頁），且被告丁○○於上揭
    時地為警採尿送驗結果，確呈甲基安非他命陽性反應，有毒
    品危害防制條例案件嫌犯代號與真實姓名對照表、高雄市立
    凱旋醫院煙毒尿液檢驗成績書可參（見偵卷第15、16頁），
    是被告丁○○辯稱：伊是前往東方路105 巷2 弄3 號11樓之
    7 住處施用毒品一情，應堪採信。而高雄縣湖內鄉○○路10
    5 巷4 弄1 號12樓之5 係被告丙○○與庚○○同居之處，另
    高雄縣湖內鄉○○路105 巷2 弄3 號11樓之7 係庚○○之姐
    徐秀勤受庚○○之託出面承租，此有房屋租賃合約書、徐秀
    勤切結書附卷可稽 (見原審院卷第289-290 頁），另查扣如
    附表一、二所示之物，除上附表二編號2 所示之甲基安非他
    命2 包、編號4 所示之吸食器1 組、編號11所示之監視鏡頭
    1 具為被告丁○○所有外，其餘之物品均為被告丙○○所有
    一情，以據被告乙○○、庚○○供述明確，業如前述，是尚
    難以附表一、二所示扣案物品，即遽為被告丁○○、甲○○
    、乙○○有販賣毒品不利之認定。
五、綜上所述，本件公訴人認被告丁○○、甲○○、乙○○涉嫌
    販賣第一級毒品海洛因、第二級毒品甲基安非他命犯行所憑
    之證據，尚未達於通常一般之人均不致有所懷疑，而得確信
    其為真實之程度。而販賣第一、二級毒品又屬重罪，本刑罰
    謙抑精神，及依刑事訴訟制度「倘有懷疑，即從被告之利益
    為解釋」、「被告應被推定為無罪」之原則，即難遽為被告
    丁○○、甲○○、乙○○不利之認定。而公訴人所提出之證
    據，尚不足為被告丁○○、甲○○、乙○○有罪之積極證明
    ，其指出證明之方法，亦無從說服法院以形成被告有罪之心
    證，揆諸前揭說明，本院自應為被告丁○○、甲○○、乙○○無罪之諭知。
六、原審因而以不能證明被告丁○○、甲○○、乙○○犯罪，而
    為被告丁○○、甲○○、乙○○無罪之諭知，核無違誤；檢
    察官上訴意旨，指摘原判決不當，為無理由，應予駁回。
七、另被告丁○○於上開時地為警採尿送驗結果，被告丁○○之
    尿液係呈甲基安非他命陽性反應，被告丁○○則經原審以93
    年度毒聲字第1473號裁定送觀察、勒戒後，認無繼續施用毒
    品傾向，並經臺灣高雄地方法院檢察署檢察官以93年度毒偵
    字第3991號為不起訴處分確定，有被告丁○○之臺灣高等法
    院前案紀錄表、該判決書、不起訴處分書可憑（見原審卷三
    第78、80至85頁），是就被告丁○○於本案持有第二級毒品
    甲基安非他命（附表二編號2） ，自不得再為實體審究，附
    此敘明。
八、同案被告庚○○經原審通緝到案後，另行審理，併此敘明。
據上論斷，應依刑事訴訟法第368 條、第369 條第1 項前段、第
364 條、第299 條第1 項前段，毒品危害防制條例第4 條第1 項
、第2 項、第18條第1 項前段、第19條第1 項，刑法第2 條第1
項、第11條、第28條、修正前刑法第56條、第51條第5 款、第8
款、第9 款、第59條、第37條第2 項、第38條1 項第2 款，判決
如主文。
本案經檢察官林應華到庭執行職務。
中    華    民    國    97    年    12    月    19    日
                  刑事第八庭  審判長法  官  洪兆隆
                                    法  官  李政庭
                                    法  官  陳志銘
以上正本證明與原本無異。
如不服本判決應於收受本判決後10日內向本院提出上訴書狀，其
未敘述上訴理由者，並得於提起上訴後10日內向本院補提理由書
狀（均須按他造當事人之人數附繕本）「切勿逕送上級法院」。
中    華    民    國    97  年    12    月    19      日
                                    書記官  盧雅婷
附表一：（查獲地點：高雄縣湖內鄉○○路105巷4弄1號12樓之5）
┌──┬──────┬─────┬─────────────────┐
│編號│扣案物品項目│數量      │ 扣案物檢驗結果/ 備         註    │
├──┼──────┼─────┼─────────────────┤
│1   │海洛因      │9包       │第一級毒品海洛因3包註明為「HR+」│
│    │            │          │  者，淨重11.41 公克第一級毒品海洛│
│    │            │          │  因3 包，空包裝重為1.88公克，純度│
│    │            │          │  65. 46% ，純質淨重7.47公克。 (法│
│    │            │          │  務部調查局93年9 月7 日調科壹字第│
│    │            │          │  000000 000號鑑定通知書，偵卷第10│
│    │            │          │  頁)                             │
│    │            │          │第一級毒品海洛因3包註明為「HR+S │
│    │            │          │  」者，合計淨重10.59公克，空包裝 │
│    │            │          │  重為1.34公克（法務部調查局93年9 │
│    │            │          │  月7日調科壹字第220017899號鑑定通│
│    │            │          │  知書，偵卷第10頁）。            │
│    │            │          │第一級毒品海洛因3包，淨重0.37公 │
│    │            │          │  克，空包裝重為0.61公克（法務部調│
│    │            │          │  查局93年9月10日調科壹字第2200178│
│    │            │          │  98號鑑定通知書，偵卷第9頁）。   │
├──┼──────┼─────┼─────────────────┤
│2   │甲基安非他命│9包       │高雄醫學大學附設中和紀念醫院93年│
│    │            │          │  9月15日報告編號0000-000號檢驗報 │
│    │            │          │  告結果呈甲基安非他命陽性反應，驗│
│    │            │          │  前淨重0.60公克，驗後淨重0.50公克│
│    │            │          │  （見偵查卷第204頁)              │
│    │            │          │高雄醫學大學附設中和紀念醫院93年│
│    │            │          │  9 月21日報告編號0000-000號檢驗報│
│    │            │          │  告結果呈甲基安非他命陽性反應，驗│
│    │            │          │  前淨重0.60公克，驗後淨重0.50公克│
│    │            │          │  （見偵查卷第205 頁)             │
│    │            │          │高雄醫學大學附設中和紀念醫院93年│
│    │            │          │  9 月21日報告編號0000-000號檢驗報│
│    │            │          │  告結果呈甲基安非他命陽性反應，驗│
│    │            │          │  前淨重0.60公克，驗後淨重0.50公克│
│    │            │          │  （見偵查卷第206 頁)             │
│    │            │          │高雄醫學大學附設中和紀念醫院93年│
│    │            │          │  9 月21日報告編號0000-000號檢驗報│
│    │            │          │  告結果呈甲基安非他命陽性反應，驗│
│    │            │          │  前淨重0.60公克，驗後淨重0.50公克│
│    │            │          │  （見偵查卷第207 頁)             │
│    │            │          │高雄醫學大學附設中和紀念醫院93年│
│    │            │          │  9 月21日報告編號0000-000號檢驗報│
│    │            │          │  告結果呈甲基安非他命陽性反應，驗│
│    │            │          │  前淨重0.60公克，驗後淨重0.50公克│
│    │            │          │  （見偵查卷第208 頁)             │
│    │            │          │高雄醫學大學附設中和紀念醫院93年│
│    │            │          │  9 月21日報告編號0000-000號檢驗報│
│    │            │          │  告結果呈甲基安非他命陽性反應，驗│
│    │            │          │  前淨重0.60公克，驗後淨重0.50公克│
│    │            │          │  （見偵查卷第209 頁)             │
│    │            │          │高雄醫學大學附設中和紀念醫院93年│
│    │            │          │  9 月21日報告編號0000-000號檢驗報│
│    │            │          │  告結果呈甲基安非他命陽性反應，驗│
│    │            │          │  前淨重0.70公克，驗後淨重0.60公克│
│    │            │          │  （見偵查卷第210 頁）            │
│    │            │          │高雄醫學大學附設中和紀念醫院95年│
│    │            │          │  8 月22日報告編號0000-000號檢驗報│
│    │            │          │  告結果呈甲基安非他命陽性反應，驗│
│    │            │          │  前淨重0.45公克，驗後淨重0.43公克│
│    │            │          │  （見原審卷二第375 頁)           │
│    │            │          │高雄醫學大學附設中和紀念醫院95年│
│    │            │          │  8 月22日報告編號0000-000號檢驗報│
│    │            │          │  告結果呈甲基安非他命陽性反應，驗│
│    │            │          │  前淨重0.42公克，驗後淨重0.40公克│
│    │            │          │  （見原審卷二第376 頁)           │
├──┼──────┼─────┼─────────────────┤
│3   │帳簿        │4本       │                                  │
├──┼──────┼─────┼─────────────────┤
│4   │塑膠磅秤    │1台       │                                  │
├──┼──────┼─────┼─────────────────┤
│5   │壓製海洛因磚│1台       │                                  │
│    │用老虎鉗    │          │                                  │
├──┼──────┼─────┼─────────────────┤
│6   │現金(新台幣)│83,000元  │                                  │
├──┼──────┼─────┼─────────────────┤
│7   │行動電話    │3支       │行動電話號碼為0000000000、00000000│
│    │            │          │46、0000000000號                  │
├──┼──────┼─────┼─────────────────┤
│8   │電子磅秤    │1個       │                                  │
├──┼──────┼─────┼─────────────────┤
│9   │磨碎缽      │1組       │                                  │
├──┼──────┼─────┼─────────────────┤
│10  │自製吸食器  │2組       │                                  │
├──┼──────┼─────┼─────────────────┤
│11  │注射針筒    │23支      │                                  │
├──┼──────┼─────┼─────────────────┤
│12  │玻璃吸食器  │8支       │                                  │
├──┼──────┼─────┼─────────────────┤
│13  │分裝用夾鏈袋│1包       │                                  │
├──┼──────┼─────┼─────────────────┤
│14  │海洛因殘渣袋│5包       │                                  │
├──┼──────┼─────┼─────────────────┤
│15  │改造八厘米手│2支       │                                  │
│    │槍          │          │                                  │
├──┼──────┼─────┼─────────────────┤
│16  │改造八厘米子│12顆      │                                  │
│    │彈          │          │                                  │
└──┴──────┴─────┴─────────────────┘
附表二：（查獲地點：高雄縣湖內鄉○○路105巷2弄3號11樓之7）
┌──┬──────┬─────┬─────────────────┐
│編號│扣案物品項目│數量      │ 扣案物檢驗結果/ 備         註    │
├──┼──────┼─────┼─────────────────┤
│ 1  │海洛因      │3包       │第一級毒品海洛因3包，淨重0.40公克 │
│    │            │          │，空包裝重為0.56公克（法務部調查局│
│    │            │          │93 年9月13日調科壹字第220017900號 │
│    │            │          │鑑定通知書，見偵查卷第11頁）。    │
├──┼──────┼─────┼─────────────────┤
│ 2  │甲基安非他命│3包       │高雄醫學大學附設中和紀念醫院95年│
│    │            │          │  8 月22日報告編號0000-000號檢驗報│
│    │            │          │  告結果呈甲基安非他命陽性反應，驗│
│    │            │          │  前淨重0.43公克，驗後淨重0.41公克│
│    │            │          │  （見原審卷二第377頁)            │
│    │            │          │高雄醫學大學附設中和紀念醫院95年│
│    │            │          │  8月22日報告編號0000-000號檢驗報 │
│    │            │          │  告結果呈甲基安非他命陽性反應，驗│
│    │            │          │  前淨重0.42公克，驗後淨重0.40公克│
│    │            │          │  （見原審卷二第378頁)            │
│    │            │          │高雄醫學大學附設中和紀念醫院95年│
│    │            │          │  8月22日報告編號0000-000號檢驗報 │
│    │            │          │  告結果呈甲基安非他命陽性反應，驗│
│    │            │          │  前淨重0.41公克，驗後淨重0.39公克│
│    │            │          │  （見原審卷二第379頁)            │
├──┼──────┼─────┼─────────────────┤
│ 3  │毒品殘渣袋  │6包       │                                  │
├──┼──────┼─────┼─────────────────┤
│ 4  │吸食器      │2組       │                                  │
├──┼──────┼─────┼─────────────────┤
│ 5  │酒精燈      │2個       │                                  │
├──┼──────┼─────┼─────────────────┤
│ 6  │吸管分裝勺  │2支       │                                  │
├──┼──────┼─────┼─────────────────┤
│ 7  │噴火器      │2支       │                                  │
├──┼──────┼─────┼─────────────────┤
│ 8  │空夾鏈袋大包│1包       │                                  │
│    │(密封)      │          │                                  │
├──┼──────┼─────┼─────────────────┤
│9   │帳冊        │1本       │                                  │
├──┼──────┼─────┼─────────────────┤
│10  │現金(新台幣)│21,000元  │                                  │
├──┼──────┼─────┼─────────────────┤
│11  │監視鏡頭    │2具       │                                  │
├──┼──────┼─────┼─────────────────┤
│12  │分裝用封口機│1台       │                                  │
├──┼──────┼─────┼─────────────────┤
│13  │紅外線感應器│1具       │                                  │
├──┼──────┼─────┼─────────────────┤
│14  │行動電話手機│1具       │行動電話號碼為0000000000號        │
└──┴──────┴─────┴─────────────────┘
附表三：
 ┌──┬────┬────┬───┬─────────────┐
 │編號│日期    │姓名    │金額  │備註                      │
 ├──┼────┼────┼───┼─────────────┤
 │1   │不詳    │關廟    │1,000 │記載於庚○○所記之帳冊（見│
 │    │        │        │      │警卷第185 頁）            │
 ├──┼────┼────┼───┼─────────────┤
 │2   │不詳    │拖車    │2,800 │記載於庚○○所記之帳冊（見│
 │    │        │        │      │警卷第186 頁）            │
 ├──┼────┼────┼───┼─────────────┤
 │3   │不詳    │安平姐  │2,000 │記載於庚○○所記之帳冊（見│
 │    │        │        │      │警卷第188 頁）            │
 ├──┼────┼────┼───┼─────────────┤
 │4   │不詳    │拖車    │1,000 │記載於庚○○所記之帳冊（見│
 │    │        │        │      │警卷第189 頁）            │
 ├──┼────┼────┼───┼─────────────┤
 │5   │不詳    │拖車    │2,000 │記載於庚○○所記之帳冊（見│
 │    │        │        │      │警卷第191 頁）            │
 ├──┼────┼────┼───┼─────────────┤
 │6   │不詳    │拖車    │3,000 │記載於庚○○所記之帳冊（見│
 │    │        │        │      │警卷第191 頁）            │
 ├──┼────┼────┼───┼─────────────┤
 │7   │不詳    │許大哥  │5,000 │記載於庚○○所記之帳冊（見│
 │    │        │        │      │警卷第192 頁）            │
 ├──┼────┼────┼───┼─────────────┤
 │8   │不詳    │關廟    │1,000 │記載於庚○○所記之帳冊（見│
 │    │        │        │      │警卷第192 頁）            │
 ├──┼────┼────┼───┼─────────────┤
 │9   │不詳    │拖車    │1,000 │記載於庚○○所記之帳冊（見│
 │    │        │        │      │警卷第193 頁）            │
 ├──┼────┼────┼───┼─────────────┤
 │10  │不詳    │龍仔    │1,000 │記載於庚○○所記之帳冊（見│
 │    │        │        │      │警卷第193 頁）            │
 ├──┼────┼────┼───┼─────────────┤
 │11  │不詳    │拖車    │2,900 │記載於庚○○所記之帳冊（見│
 │    │        │        │      │警卷第194 頁）            │
 ├──┼────┼────┼───┼─────────────┤
 │12  │不詳    │濟陽    │1,000 │記載於庚○○所記之帳冊（見│
 │    │        │        │      │警卷第195 頁）            │
 ├──┼────┼────┼───┼─────────────┤
 │13  │不詳    │濟陽    │1,000 │記載於庚○○所記之帳冊（見│
 │    │        │        │      │警卷第195 頁）            │
 ├──┼────┼────┼───┼─────────────┤
 │14  │不詳    │拖車    │1,000 │記載於庚○○所記之帳冊（見│
 │    │        │        │      │警卷第195 頁）            │
 ├──┼────┼────┼───┼─────────────┤
 │15  │不詳    │關廟    │1,000 │記載於庚○○所記之帳冊（見│
 │    │        │        │      │警卷第196 頁）            │
 ├──┼────┼────┼───┼─────────────┤
 │16  │不詳    │拖車    │3,000 │記載於庚○○所記之帳冊（見│
 │    │        │        │      │警卷第196 頁）            │
 ├──┼────┼────┼───┼─────────────┤
 │17  │不詳    │安平姐  │2,000 │記載於庚○○所記之帳冊（見│
 │    │        │        │      │警卷第197 頁）            │
 ├──┼────┼────┼───┼─────────────┤
 │18  │不詳    │關廟    │1,000 │記載於庚○○所記之帳冊（見│
 │    │        │        │      │警卷第197 頁）            │
 ├──┼────┼────┼───┼─────────────┤
 │19  │不詳    │龍仔    │1,000 │記載於庚○○所記之帳冊（見│
 │    │        │        │      │警卷第195 頁）            │
 ├──┼────┼────┼───┼─────────────┤
 │20  │不詳    │關廟    │1,000 │記載於庚○○所記之帳冊（見│
 │    │        │        │      │警卷第207 頁）            │
 ├──┼────┼────┼───┼─────────────┤
 │21  │不詳    │拖車    │2,000 │記載於庚○○所記之帳冊（見│
 │    │        │        │      │警卷第207 頁）            │
 ├──┼────┼────┼───┼─────────────┤
 │22  │不詳    │拖車    │2,000 │記載於庚○○所記之帳冊（見│
 │    │        │        │      │警卷第195 頁）            │
 ├──┼────┼────┼───┼─────────────┤
 │23  │不詳    │許大哥  │5,000 │記載於庚○○所記之帳冊（見│
 │    │        │        │      │警卷第211 頁）            │
 ├──┼────┼────┼───┼─────────────┤
 │24  │不詳    │關廟    │1,000 │記載於被告丁○○之帳冊（見│
 │    │        │        │      │警卷第218頁）             │
 ├──┼────┼────┼───┼─────────────┤
 │25  │不詳    │展仔    │2,000 │記載於丁○○簽名之帳冊（見│
 │    │        │        │      │警卷第218 頁）            │
 ├──┼────┼────┼───┼─────────────┤
 │26  │不詳    │拖車    │1,000 │記載於丁○○簽名之帳冊（見│
 │    │        │        │      │警卷第218 頁）            │
 ├──┼────┼────┼───┼─────────────┤
 │27  │不詳    │拖車    │1,000 │記載於丁○○簽名之帳冊（見│
 │    │        │        │      │警卷第218 頁）            │
 ├──┼────┼────┼───┼─────────────┤
 │28  │不詳    │阿貴    │2,000 │記載於丁○○簽名之帳冊（見│
 │    │        │        │      │警卷第219 頁）            │
 ├──┼────┼────┼───┼─────────────┤
 │29  │不詳    │拖車    │3,000 │記載於丁○○簽名之帳冊（見│
 │    │        │        │      │警卷第219 頁）            │
 ├──┼────┼────┼───┼─────────────┤
 │30  │不詳    │許大哥  │5,000 │記載於丁○○簽名之帳冊（見│
 │    │        │        │      │警卷第219 頁）            │
 ├──┼────┼────┼───┼─────────────┤
 │31  │不詳    │安平姐  │1,000 │記載於丁○○簽名之帳冊（見│
 │    │        │        │      │警卷第219 頁）            │
 ├──┼────┼────┼───┼─────────────┤
 │32  │不詳    │拖車    │1,000 │記載於丁○○簽名之帳冊（見│
 │    │        │        │      │警卷第220 頁）            │
 ├──┼────┼────┼───┼─────────────┤
 │33  │不詳    │安平姐  │1,000 │記載於丁○○簽名之帳冊（見│
 │    │        │        │      │警卷第221 頁）            │
 ├──┼────┼────┼───┼─────────────┤
 │34  │不詳    │安平姐  │1,000 │記載於丁○○簽名之帳冊（見│
 │    │        │        │      │警卷第223 頁）            │
 ├──┼────┼────┼───┼─────────────┤
 │35  │不詳    │關廟    │1,000 │記載於丁○○簽名之帳冊（見│
 │    │        │        │      │警卷第223 頁）            │
 ├──┼────┼────┼───┼─────────────┤
 │36  │不詳    │拖車    │1,000 │記載於丁○○簽名之帳冊（見│
 │    │        │        │      │警卷第223 頁）            │
 └──┴────┴────┴───┴─────────────┘
附表四：
┌──┬─────┬───────────────────┬───────┐
│編號│通話時間  │通話內容（含交易毒品種類、地點等）    │交易毒品及金額│
│    │年月日時分秒                                      │（新台幣）    │
├──┼─────┼───────────────────┼───────┤
│1   │93.7.2    │老三（丙○○）使用之門號：            │一級毒品500 元│
│    │15：55：28│0000000000 某男順仔使用之門號：       │（警卷117 頁）│
│    │          │0000000000                            │              │
│    │          │                                      │              │
│    │          │老三：喂某男：喂，哥仔，我順仔，雄仔有│              │
│    │          │      跟你講嗎？                      │              │
│    │          │老三：講什麼？                        │              │
│    │          │某男：我要「五」。                    │              │
│    │          │老三：「五」什麼？                    │              │
│    │          │某男：軟的（意指四號海洛因）。        │              │
│    │          │老三：「五」是要怎嗎弄，你找雄仔，雄仔│              │
│    │          │      跟你處理就好。                  │              │
│    │          │某男：我打給雄仔，雄仔叫我問你。      │              │
│    │          │老三：五百嘛。                        │              │
│    │          │某男：是的。                          │              │
├──┼─────┼───────────────────┼───────┤
│2   │93.7.2    │小慈（庚○○）使用之門號：            │二級毒品2500元│
│    │16：51：59│0000000000 某男使用之門號：           │（警卷118頁） │
│    │          │0000000000                            │              │
│    │          │                                      │              │
│    │          │小慈：喂某男：我要處理，你們方便來「阿│              │
│    │          │      蓮」嘛。                        │              │
│    │          │小慈：「阿蓮」嘛，你過來好嘛，現在我們│              │
│    │          │      車子去台南，要等車子回來。      │              │
│    │          │某男：不然等回來再說。                │              │
│    │          │小慈：你要多少。                      │              │
│    │          │某男：「二分半」（意指二千五百元）。  │              │
│    │          │小慈：好啦，等一下我他們回來再叫他們送│              │
│    │          │      過去，「阿蓮」那裡。            │              │
│    │          │某男：如果他們要下來時再打給我，看要約│              │
│    │          │      在電力公司或約在那裏。          │              │
├──┼─────┼───────────────────┼───────┤
│3   │93.7.2    │小慈（庚○○）使用之門號：            │一級毒品2000元│
│    │17：19：48│0000000000 某男使用之門號：           │（警卷119頁） │
│    │          │0000000000                            │              │
│    │          │                                      │              │
│    │          │小慈：喂某男：我要找「三仔」。        │              │
│    │          │小慈：你是誰？                        │              │
│    │          │某男：我是「東仔」他朋友。            │              │
│    │          │小慈：是，怎樣？                      │              │
│    │          │某男：我要拿二千元「查某的」（意指四號│              │
│    │          │      海洛因）。                      │              │
│    │          │小慈：你說你是誰的朋友。              │              │
│    │          │某男：我是「東仔」他朋友。            │              │
│    │          │小慈：好啊，你過來阿。                │              │
│    │          │某男：但是我沒有車子，你可以送過來嘛。│              │
│    │          │小慈：你在哪裏。                      │              │
│    │          │某男：我人在「愛菲爾」汽車旅館。      │              │
│    │          │小慈：你在「愛菲爾」。                │              │
│    │          │某男：是。                            │              │
│    │          │小慈：那我到「愛菲爾」的7-11超商你再出│              │
│    │          │      來。                            │              │
│    │          │某男：你就直接到「愛菲爾」門口就好了。│              │
│    │          │小慈：好啊，「二個」對嘛（意指二千元海│              │
│    │          │      洛因）。                        │              │
│    │          │某男：對。                            │              │
│    │          │小慈：好。                            │              │
├──┼─────┼───────────────────┼───────┤
│4   │93.7.2    │老三（丙○○）使用之門號：            │二級毒品2000元│
│    │22：34：12│0000000000 某男使用之門號：           │（警卷122頁） │
│    │          │0000000000                            │              │
│    │          │                                      │              │
│    │          │老三：喂某男：喂，我是「東仔」的朋友。│              │
│    │          │老三：誰的朋友？                      │              │
│    │          │某男：「東仔」。                      │              │
│    │          │老三：是。                            │              │
│    │          │某男：你們有辦法幫我送過來。          │              │
│    │          │老三：哪裏。                          │              │
│    │          │某男：在「東方」要去「海埔」那裡，過「│              │
│    │          │      鐵支路」（意指火車平交道），我在│              │
│    │          │      路邊等你們，我要「查甫二」（意指│              │
│    │          │      安非他命二千元）。              │              │
│    │          │老三：好，「東方」嘛。                │              │
│    │          │某男：要多久。                        │              │
│    │          │老三：十分鐘。                        │              │
├──┼─────┼───────────────────┼───────┤
│5   │93.7.3    │老三（丙○○）使用之門號：            │二級毒品2000元│
│    │08：54：49│0000000000 某男使用之門號：           │（警卷123-124 │
│    │          │0000000000                            │頁）          │
│    │          │                                      │              │
│    │          │老三：喂某男：喂，「阿文仔」 (接聽人為│              │
│    │          │      老三)。                         │              │
│    │          │老三：是。                            │              │
│    │          │某男：你剛睡醒是嘛。                  │              │
│    │          │老三：是。                            │              │
│    │          │某男：你可以起來下來一趟。            │              │
│    │          │老三：怎樣。                          │              │
│    │          │某男：幫我送二千下來？。              │              │
│    │          │老三：二千嘛。                        │              │
│    │          │某男：是。                            │              │
│    │          │老三：好啦。                          │              │
├──┼─────┼───────────────────┼───────┤
│6   │93.7.3    │小慈（庚○○）使用之門號：            │一級毒品1500元│
│    │19：04：24│0000000000某男（明仔）使用之門號：    │（警卷128頁） │
│    │          │0000000000                            │              │
│    │          │                                      │              │
│    │          │小慈：喂某男：喂，姐仔，我「明仔」。  │              │
│    │          │小慈：是，怎樣。                      │              │
│    │          │某男：我要拿一千五百元「鹹的」（意指海│              │
│    │          │      洛因)。                         │              │
│    │          │小慈：好，多久到。                    │              │
│    │          │某男：我在你們這邊而巳。              │              │
│    │          │小慈：好，你趕快來。                  │              │
│    │          │某男：我差不多一分鐘到，你用一泡「鮮」│              │
│    │          │      的給我。                        │              │
│    │          │小慈：你說什麼。                      │              │
│    │          │某男：你用一泡「鮮」的給我，我這個是要│              │
│    │          │      幫人家拿的。                    │              │
├──┼─────┼───────────────────┼───────┤
│7   │93.7.4    │小慈（庚○○）使用之門號：            │二級毒品500元 │
│    │13：30：27│0000000000某男（四物仔）使用之門號：  │（警卷132頁） │
│    │          │00-0000000                            │              │
│    │          │                                      │              │
│    │          │小慈：喂。                            │              │
│    │          │某男：喂，阿姐嗎，我「槍子仔」。      │              │
│    │          │小慈：是。                            │              │
│    │          │某男：我要「五百」。                  │              │
│    │          │（背景聲音：小慈詢問老三四物仔要五百要│              │
│    │          │不要出，老三回答出了）小慈：好啦。    │              │
│    │          │某男：要在哪裡。                      │              │
│    │          │小慈：同樣呀。                        │              │
│    │          │某男：我沒電話打，我直接過去。        │              │
│    │          │小慈：你多久到。                      │              │
│    │          │某男：差不多五分鐘。                  │              │
├──┼─────┼───────────────────┼───────┤
│8   │93.7.4    │小慈（庚○○）使用之門號：            │二級毒品6000元│
│    │18：36：53│0000000000某男（空氣仔）使用之門號：  │（警卷133頁） │
│    │          │00-0000000                            │              │
│    │          │                                      │              │
│    │          │小慈：喂。                            │              │
│    │          │某男：喂，嫂子，我「空氣仔」。        │              │
│    │          │小慈：是，怎樣。                      │              │
│    │          │某男：一錢「糖仔」要多少，不過我明天才│              │
│    │          │      可以拿。                        │              │
│    │          │小慈：老公，「空氣仔」問一錢多少 (小慈│              │
│    │          │      問老三)，六千。                 │              │
│    │          │某男：小聲一點，夭壽，你當做沒有政府嘛│              │
│    │          │      。                              │              │
│    │          │小慈：是。                            │              │
├──┼─────┼───────────────────┼───────┤
│9   │93.7.4    │小慈（庚○○）使用之門號：0000000000  │一級毒品1000元│
│    │19：01：33│某男使用之門號：0000000000            │（警卷134頁） │
│    │          │                                      │              │
│    │          │小慈：喂。                            │              │
│    │          │某男：你們現在在不在？                │              │
│    │          │小慈：有啊。                          │              │
│    │          │某男：我同樣要拿「一」 (意指要購買海洛│              │
│    │          │      因一千元)。.                    │              │
│    │          │小慈：「查甫仔」。                    │              │
│    │          │某男：「查某仔」。                    │              │
│    │          │小慈：「查某仔」「一」，好啦。        │              │
│    │          │某男：你說晚上要補給我的。            │              │
│    │          │小慈：是啦，好。                      │              │
├──┼─────┼───────────────────┼───────┤
│10  │93.7.15   │三哥（丙○○）、小慈使用之門號：097204│二級毒品3000元│
│    │23：24：27│6847  阿昌的朋友使用之門號：0000000000│（警卷109頁） │
│    │          │                                      │（偵卷118頁） │
│    │          │阿昌的朋友：妹仔！我要三千。          │              │
│    │          │小慈：喔！有啊！你要查甫或查某？      │              │
│    │          │阿昌的朋友：我要查甫、硬的、安非他命。│              │
│    │          │小慈：好，到的時候再打電話。          │              │
│    │          │                                      │              │
├──┼─────┼───────────────────┼───────┤
│11  │93.7.13   │三哥（丙○○）、小慈使用之門號：097204│一級毒品2000元│
│    │23：6：42 │6847  阿貴使用之門號：0000000000      │（警卷110頁） │
│    │          │                                      │（偵卷119頁） │
│    │          │阿貴：我要一些「查某」號子(海洛因)。  │              │
│    │          │小慈：「查某」是鹹仔「查甫」是甜的。  │              │
│    │          │阿貴：我要鹹的二張我到的時候再打。    │              │
│    │          │小慈：好。                            │              │
├──┼─────┼───────────────────┼───────┤
│    │93.7.13   │三哥（丙○○）、小慈使用之門號：097204│二級毒品1000元│
│12  │23：19：12│6847  不詳之人使用之門號：0000000000  │（警卷110頁） │
│    │          │                                      │（偵卷119頁） │
│    │          │不詳之人：我到了我要甜的一張。        │              │
│    │          │小慈：在哪裡、你要一。                │              │
│    │          │不詳之人：是的。                      │              │
│    │          │小慈：好、我在你後面。                │              │
│    │          │                                      │              │
├──┼─────┼───────────────────┼───────┤
│    │93.7.14   │三哥（丙○○）、小慈使用之門號：097204│二級毒品4500元│
│13  │02：29：5 │6847  不詳之人使用之門號：            │（警卷110頁） │
│    │          │0000000000                            │（偵卷119頁） │
│    │          │                                      │              │
│    │          │不詳之人：我要四千五。                │              │
│    │          │小慈：好、我叫少年過去。              │              │
│    │          │不詳之人：在國小門口見面。            │              │
├──┼─────┼───────────────────┼───────┤
│14  │93.7.7    │三哥（丙○○）使用之門號：0000000000  │二級毒品1000元│
│    │19：31：37│不詳之人使用之門號：0000000000        │（警卷111頁） │
│    │          │                                      │（偵卷120頁） │
│    │          │不詳之人：我要甜的一張。              │              │
│    │          │三哥：好。                            │              │
├──┼─────┼───────────────────┼───────┤
│15  │93.7.7    │三哥（丙○○）、小慈使用之門號：097204│一級毒品1000元│
│    │20：52：12│6847  綽號VCD 使用之門號：0000000000  │（警卷111頁） │
│    │          │                                      │（偵卷120頁） │
│    │          │綽號VCD：三哥用一仟鹹的 (海洛因)給我，│              │
│    │          │         睡醒會打瞌睡。               │              │
│    │          │三哥：你打給松仔。                    │              │
│    │          │綽號VCD：好                           │              │
├──┼─────┼───────────────────┼───────┤
│16  │93.7.7    │三哥（丙○○）、小慈使用之門號：097204│二級毒品3000元│
│    │21：45：32│6847  不詳之人使用之門號：0000000000  │（警卷111頁） │
│    │          │                                      │（偵卷120頁） │
│    │          │不詳之人：我要甜的「安」半錢三仟。    │              │
│    │          │三哥：好，要不要鹹的。                │              │
│    │          │不詳之人：再說。                      │              │
│    │          │                                      │              │
├──┼─────┼───────────────────┼───────┤
│17  │93.7.9    │小慈使用之門號：0000000000            │二級毒品700元 │
│    │12：37：02│某男使用之門號：0000000000            │（警卷139頁） │
│    │          │                                      │（偵卷121頁） │
│    │          │小慈：喂。                            │              │
│    │          │某男：我現在身上七百元，讓我拿一次，不│              │
│    │          │      要緊啦，不然身上也不方便。      │              │
│    │          │小慈：七百，好啦，你過來。            │              │
│    │          │某男：你在大湖那裏嘛。                │              │
│    │          │小慈：是啦。                          │              │
├──┼─────┼───────────────────┼───────┤
│18  │93.7.9    │老三（丙○○）使用之門號：0000000000  │二級毒品5000元│
│    │17：14：24│小慈（庚○○）使用之門號：0000000000  │（警卷150頁） │
│    │          │                                      │（偵卷132頁） │
│    │          │小慈：喂。                            │              │
│    │          │老三：你在那裹。                      │              │
│    │          │小慈：我在電信局。                    │              │
│    │          │老三：「大胖仔」三千你有沒有作到。    │              │
│    │          │小慈：「大胖仔」要五千。              │              │
│    │          │老三：那你不過來。                    │              │
│    │          │小慈：我約他在這裏「相等」(台語)。    │              │
│    │          │老三：你過來十一樓這裏比較快。        │              │
│    │          │小慈：你現在在那裏。                  │              │
│    │          │老三：我在十一樓這裏。                │              │
├──┼─────┼───────────────────┼───────┤
│19  │93.7.9    │老三（丙○○）使用之門號：0000000000  │二級毒品7000元│
│    │17：41：23│某男使用之門號：0000000000            │（警卷152頁） │
│    │          │                                      │（偵卷134頁） │
│    │          │老三：喂。                            │              │
│    │          │某男：你等一下，我朋友要你跑一趟，看你│              │
│    │          │      要不要。                        │              │
│    │          │老三：多少。                          │              │
│    │          │某男：喂，「老三仔」是嘛，我是那天那個│              │
│    │          │      ，你記得嘛。                    │              │
│    │          │老三：是。                            │              │
│    │          │某男：我叫他拿「半仔」，他可能聽錯了，│              │
│    │          │      給你拿「五」。                  │              │
│    │          │老三：好啦。                          │              │
│    │          │某男：麻煩你再跑一趟。                │              │
│    │          │老三：同樣要拿「二分半」嘛。          │              │
│    │          │某男：什麼。                          │              │
│    │          │老三：要拿七千就對了嘛。              │              │
│    │          │某男：是。                            │              │
│    │          │老三：好，我到了再打電話給他。        │              │
│    │          │某男：好麻煩你。                      │              │
├──┼─────┼───────────────────┼───────┤
│20  │93.7.9    │老三（丙○○）使用之門號：0000000000  │二級毒品2000元│
│    │18：26：52│某男使用之門號：0000000000            │（警卷153頁） │
│    │          │                                      │（偵卷135頁） │
│    │          │老三：喂。                            │              │
│    │          │某男：喂，你還在高雄是嘛。            │              │
│    │          │老三：我剛忙完，剛要下去。            │              │
│    │          │某男：他要二千，你也要幫他送下來是嘛。│              │
│    │          │老三：他那有說二千。.                 │              │
│    │          │某男：他不是向你說要「二千」。        │              │
│    │          │老三：他不是說要要「二分半」嘛。      │              │
│    │          │某男：我向他問清楚一下。              │              │
│    │          │老三：許大哥你向他問清楚。            │              │
│    │          │某男：好。                            │              │
├──┼─────┼───────────────────┼───────┤
│21  │93.7.9    │老三（丙○○）使用之門號：0000000000  │一級毒品1000元│
│    │19：44：40│某男使用之門號：0000000000            │（警卷155 頁）│
│    │          │                                      │（偵卷137 頁）│
│    │          │老三：喂。                            │              │
│    │          │某男：喂，「大仔」你們有在家嘛。      │              │
│    │          │老三：有。                            │              │
│    │          │某男：那我過去，再打給你，我要「一」，│              │
│    │          │     「查某仔」（意指一千元海洛因)。  │              │
│    │          │老三：好，「查某仔」。.               │              │
│    │          │某男：是。                            │              │
│    │          │老三：好阿。                          │              │
└──┴─────┴───────────────────┴───────┘
附表五：
┌──┬──────┬────────────────────────┬────────┐
│編號│通 話 時 間 │通        話        內            容            │備      註      │
├──┼──────┼────────────────────────┼────────┤
│1   │93年7月2日  │小慈（即被告庚○○）使用之門號：0000000000      │見警卷第121頁   │
│    │晚上10時6分 │龍仔使用之門號：0000000000                      │                │
│    │23秒        │小慈：喂，我要爬10幾樓的樓梯，麻煩你等一下，不要│                │
│    │            │再催了。                                        │                │
│    │            │龍仔：你們這裡沒有電梯嗎？                      │                │
│    │            │小慈：電梯壞掉了。                              │                │
│    │            │龍仔：你現在要下來了嗎？                        │                │
│    │            │小慈：我要下去，你不要再催我了，我爬10幾樓呢！  │                │
│    │            │龍仔：不是啦，我再這裡等的很不安穩啦！          │                │
│    │            │小慈：好啦，我喘的要死！                        │                │
│    │            │龍仔：好。                                      │                │
├──┼──────┼────────────────────────┼────────┤
│2   │93年7月3日晚│小慈（即被告庚○○）使用之門號：0000000000      │見警卷第128頁   │
│    │上6時40分54 │安平姐使用之門號：0000000000                    │                │
│    │秒          │小慈：喂。                                      │                │
│    │            │安平姐：喂，妹仔。                              │                │
│    │            │小慈：是安平姐，你趕快打電話給我老公，他在找你，│                │
│    │            │找不到你的人。                                  │                │
│    │            │安平姐：我手機沒錢，我用這支手機沒有他的電話。  │                │
│    │            │小慈：0000000000。                              │                │
│    │            │安平姐：我又沒有筆可以寫。                      │                │
│    │            │小慈：你背起來，等一下再打出去就好了嘛！        │                │
│    │            │安平姐：好啦。                                  │                │
├──┼──────┼────────────────────────┼────────┤
│3   │93年7月7日晚│三哥（即被告丙○○）使用之門號：0000000000      │見警卷第111頁   │
│    │上6時49分45 │龍仔使用之門號：0000000000                      │                │
│    │秒          │龍仔：我龍仔處理一些。                          │                │
│    │            │三哥：好，來懶人窩。                            │                │
│    │            │龍仔：我到打電話給你。                          │                │
├──┼──────┼────────────────────────┼────────┤
│4   │93年7月9日晚│小慈（即被告庚○○）使用之門號：0000000000      │見警卷第154頁   │
│    │上6時54分47 │許大哥使用之門號：0000000000                    │                │
│    │秒          │小慈：喂。                                      │                │
│    │            │許大哥：「第三仔」呢？                          │                │
│    │            │小慈：等一下，（老三接聽）喂，大哥，我叫「松仔」│                │
│    │            │下去了，要去那裡。                              │                │
│    │            │許大哥：叫他下來了喔！我不是叫你要下來先打給我，│                │
│    │            │老三：怎樣。                                    │                │
│    │            │許大哥：我想說叫你弄一點上來，不然都做白工，還樣│                │
│    │            │花機子錢。                                      │                │
│    │            │老三：好啦，我叫他帶1包小包的給你，要送去哪裡？ │                │
│    │            │許大哥：他知道那裡，大立對面「藝術館」那裡。    │                │
│    │            │老三：「松仔」你知道嘛！（松仔接聽），喂。大立對│                │
│    │            │面嘛。                                          │                │
│    │            │許大哥：是，你那天送來那裡。                    │                │
│    │            │松仔：好。                                      │                │
│    │            │許大哥：你叫他聽一下。                          │                │
│    │            │松仔：等一下（老三接聽），喂。                  │                │
│    │            │許大哥：你現在要送「半半」下來，你查不多給他弄一│                │
│    │            │點企來。                                        │                │
│    │            │老三：不好啦，等一下又讓人講話。                │                │
│    │            │許大哥：那我不是就做白工。                      │                │
│    │            │老三：我「二分半」給你，你再弄起來。            │                │
│    │            │許大哥：好，我是說我私下向你要一點「甜的」好不好│                │
│    │            │？                                              │                │
│    │            │老三：好。                                      │                │
├──┼──────┼────────────────────────┼────────┤
│5   │93年7月13日 │三哥（即被告丙○○）使用之門號：0000000000      │見警卷第110頁   │
│    │晚上10時56分│展仔使用之門號：0000000000                      │                │
│    │1秒         │展仔：我要處理一些軟仔。                        │                │
│    │            │三哥：我剛回來收一收再說，等一下來懶人窩。      │                │
│    │            │展仔：我到打電話給你。                          │                │
├──┼──────┼────────────────────────┼────────┤
│6   │93年7月13日 │三哥（即被告丙○○）使用之門號：0000000000      │同上            │
│    │晚上11時6 分│阿貴使用之門號：0000000000                      │                │
│    │42秒        │阿貴：我要一些「查某」號子。                    │                │
│    │            │三哥：「查某」是鹹仔，「查甫」是甜的。          │                │
│    │            │阿貴：我要鹹的2張，我到的時候再打。             │                │
│    │            │三哥：好。                                      │                │
│    │            │                                                │                │
├──┼──────┼────────────────────────┼────────┤
│7   │93年7月13日 │三仔（即被告丙○○）使用之門號：0000000000      │同上            │
│    │晚上11時36分│阿貴使用之門號：0000000000                      │                │
│    │19秒        │阿貴：我到了。                                  │                │
│    │            │三哥：你在哪裡？到那天那裡。                    │                │
├──┼──────┼────────────────────────┼────────┤
│8   │93年7月15日 │三哥（即被告丙○○）使用之門號：0000000000      │見警卷第第109頁 │
│    │下午3 時34分│龍仔使用之門號：0000000000                      │                │
│    │15秒        │龍仔：我龍仔處理1,000，哪裡見面？               │                │
│    │            │三哥：懶人窩後面。                              │                │
│    │            │龍仔：好。                                      │                │
├──┼──────┼────────────────────────┼────────┤
│9   │93年7月15日 │三哥（即被告丙○○）使用之門號：0000000000      │同上            │
│    │凌晨1時24分 │展仔使用之門號：0000000000                      │                │
│    │6 秒        │展仔：我要1,000。                               │                │
│    │            │三哥：好，到打電話進來。                        │                │
│    │            │展仔：在懶人窩門口見面。                        │                │
└──┴──────┴────────────────────────┴────────┘


司法院資訊處製作；財團法人民間司法改革基金會備份。
